【裁判字號】    98,上易,1161
【裁判日期】    980910
【裁判案由】    恐嚇取財等
【裁判全文】
臺灣高等法院臺中分院刑事判決        98年度上易字第1161號
上  訴  人  臺灣彰化地方法院檢察署檢察官
被      告  宙○○
                    國民
            巳○○
                    國民
上一被告
選任辯護人  劉淑華律師
上列上訴人因被告犯恐嚇取財等案件，不服臺灣彰化地方法院96
年度易字第1446號中華民國98年4月24日第一審判決（起訴案號
：臺灣彰化地方法院檢察署96年度偵字第5278、6342、7912號）
，提起上訴，本院判決如下：
    主  文
原判決撤銷。
宙○○共同犯如附表一所示之罪，各處如附表一所示之刑（含宣
告刑、減得之刑），應執行有期徒刑伍年。扣案如附表二所示之
物，均沒收。
巳○○共同犯如附表一所示之罪，各處如附表一所示之刑（含宣
告刑、減得之刑），應執行有期徒刑貳年，如易科罰金，以銀元
佰元即新臺幣玖佰元折算壹日。扣案如附表二所示之物，均沒
收。
    事  實
一、宙○○與巳○○二人為夫妻關係。宙○○前曾於民國（以下
    同）83年間，因犯常業詐欺、賭博、偽造文書、違反電信法
    、違背職役職責等案件，經臺灣高雄地方法院以87年度訴字
    第567號分別判處有期徒刑二年、六月、四月、四月、一年
    二月，並定應執行刑為有期徒刑四年二月確定；再於91年間
    ，因犯偽造文書案件，經臺灣高雄地方法院以91年度雄簡字
    第1303號判處有期徒刑四月確定，並與上開有期徒刑四年二
    月入監接續執行，於94年11月30日假釋出監，期間付保護管
    束，迄95年3月11日未經撤銷假釋視為徒刑執行完畢（指揮
    書執行完畢日期為95年6月13日，羈押折抵一百日，累進縮
    刑九十四日）。巳○○前曾於87年間，因違反肅清煙毒條例
    案件，經臺灣高雄地方法院以87年度訴字第567號判處有期
    徒刑三年一月確定，87年8月31日入監執行，89年5月26日假
    釋出監，期間付保護管束，迄90年8月31日縮刑期滿未經撤
    銷假釋視為徒刑執行完畢（指揮書執行完畢日期為90年9月
    24日，羈押折抵二日，累進縮刑二十八日）。
二、詎宙○○仍不知悔改，基於以販賣「六合彩明牌」為恐嚇、
    詐騙犯意，而巳○○明知宙○○藉不實六合彩明牌廣告，作
    為詐騙他人金錢之不法用途，猶與宙○○自95年4月6日至同
    年6月30日間，共同基於煽惑他人犯罪、意圖為自己不法所
    有之詐欺取財之概括犯意聯絡，另自95年7月1日起至96年6
    月4日間，共同基於煽惑他人犯罪、意圖為自己不法所有之
    詐欺取財之犯意聯絡，一同從事刊登假報六合彩明牌廣告進
    而為詐欺取財等行為，巳○○並明知宙○○向附表一所示被
    害人取得之款項，目的與手段皆屬非法，更有以恐嚇方式取
    得被害人所交付之財物，竟仍共同基於恐嚇取財之犯意聯絡
    ，由巳○○擔任「車手」角色，迨宙○○以電話通知取款後
    ，旋指示不知情之褓母石薇薇（另經不起訴處分）前去提領
    款項，或由巳○○出面向被害人取款，以此方式分工，牟取
    不法利益。詳細情形如下：
  (一)宙○○、巳○○明知在本國簽賭六合彩係違法之犯罪行為，
    竟與「少年中國晨報」臺中管理處處長黃榮細、該報發行部
    副總經理兼任「大來廣告」負責人宋雄亞、「大來廣告」編
    排員工吳俊蘭、史然君（以上四人另經原審法院各為判處有
    期徒刑三月、四月）共同基於煽惑他人犯罪之犯意聯絡，自
    95年4月6日前某日起至96年6月間某日止，由宙○○打電話
    予兼做居間刊登廣告之黃榮細，以每月新臺幣（以下同）31
    萬元之代價，委託印製內容為「阿梅姊，慈濟公德會義工師
    姊熱心親切，慈濟慈悲心，甘苦的朋友，趕緊來電話領錢四
    星七十萬元，良心報牌，結緣免收錢，單碰四星簽一百元，
    輕輕鬆鬆中七十萬，紅包隨意絕不強求」、「愛心媽媽慈濟
    阿娥姊，第一次問牌送四星，完全免錢，四支牌單碰的，今
    天一百元＋組頭＋阿娥姊牌支＝七十五萬」等以文字表現之
    假報六合彩明牌廣告，黃榮細乃將廣告內容傳真至高雄「大
    來廣告」，宋雄亞即於每期六合彩開獎前，自最近一期之六
    合彩開獎號碼中隨意抽取四組號碼，再與廣告內原來之二位
    數相乘，以此佯為係將開出之最近一期號碼密碼，並交由知
    悉廣告內容之吳俊蘭、史然君進行編排版後，刊登在「少年
    中國晨報」所附夾報「大來廣告」內，以此文字方法，公然
    煽惑該報紙之不特定讀者簽賭六合彩犯賭博罪，黃榮細每月
    可抽取刊登廣告費用之一成即三萬元酬勞，其餘二十八萬元
    則歸「大來廣告」所取得。
  (二)宙○○於刊載如上假報六合彩明牌廣告後，復自報紙分類廣
    告收購分屬柯義福、黃玉霞持用之門號0000-000000、0000-
    000000、0000-000000號等行動電話SIM卡及李莉華向「合作
    金庫銀行」南高雄分行申設開立之帳號000000000000號、黃
    美華申設開立之「臺灣銀行」楠梓分行帳號000000000000號
    、王明星申設開立之屏東「潮洲郵局」局號0000000、帳號
    0000000號金融帳戶（上揭門號、帳戶提供人所涉幫助詐欺
    、幫助恐嚇取財部分由檢察官另案處理），供作詐欺及恐嚇
    取財使用，且為躲避追查，即出境至中國大陸深圳市某處租
    屋，將上述電話轉接至大陸地區門號，藉由人頭電話假報六
    合彩明牌之方式，招徠六合彩賭客探詢明牌號碼。其手法：
    如遇不特定之賭客見報載廣告打電話詢問四星明牌（每牌支
    約七十元，中獎可得七十萬元），宙○○即記下來電賭客姓
    名、住址或聯絡電話，並表示雙方對話已全程錄音，嗣隨意
    報出二組擅自撮合之不實牌號，誆稱來源正確，定會中彩，
    若未中將支付簽注金云云，而要求賭客改以「全車」（每牌
    支約3840元，中獎僅能得28000元，然因係以類似包牌方式
    簽注，中獎率較高）方式簽賭，且向來電賭客恫稱：「明牌
    一定會開出，你一定要簽全車，如果沒簽開出，將派公司小
    弟去收錢」等不實內容之恐嚇詐欺言詞，致來電賭客信以為
    真而陷於錯誤，並心生畏懼，部分賭客因此不敢接電話，部
    分賭客則誤認牌號之正確性而自尋組頭簽注，如遇適巧開出
    所報號碼，宙○○即依先前紀錄去電得獎賭客，要求繳納彩
    金或會員費，致湊巧依宙○○假報牌號而誤中彩金之賭客陷
    於錯誤或出於畏怖，交付款項至宙○○所指定不知情之黃榮
    細名下臺中市○○○路郵局」局號0000000、帳號0000000號
    帳戶內，供宙○○支應刊登六合彩明牌之廣告費用，或匯入
    上述宙○○所收購之李莉華、黃美華、王明星帳戶中；倘賭
    客不願繳納，宙○○即恐嚇賭客稱：「須給付彩金至指定帳
    戶，否則將派人收錢」云云，得獎賭客因宙○○已知悉彼等
    年籍資料，且將雙方對話全程錄音，乃心生畏懼，遂依指示
    將彩金匯入上述李莉華、黃美華、王明星帳戶內；另若遇賭
    客簽注後號碼未開出而來電要求賠償，宙○○乃向賭客詐稱
    ：「須先支付律師公證費用，證明確有簽賭，始得賠償」云
    云，致賭客不疑有他而陷於錯誤，依指示匯款至指定帳戶；
    又如遇部分賭客表示無力以「全車」方式簽注，宙○○則向
    賭客恫稱：須支付一定金錢，否則將對渠本人或家人不利云
    云，致此部分賭客心生恐懼，依指示匯入指定帳戶；若遇賭
    客無力簽注，結果適巧開出號碼，宙○○竟亦去電賭客嚇稱
    ：「仍須支付金錢，否則要派人去收錢」云云，致此部分賭
    客心生畏怖，依指示匯款至指定帳戶，宙○○先後多次藉假
    報明牌予不特定多數人簽賭六合彩之方式，以文字公然煽惑
    他人犯賭博罪，而對附表一編號1至26所載丁○○等人詐取
    彩金、入會費，或恐嚇渠等致心生畏懼而交付財物，得手後
    ，宙○○隨即撥打電話與在臺灣具有犯意聯絡之巳○○聯繫
    ，告知款項已匯入人頭帳戶，巳○○乃指示石薇薇至銀行、
    提款機提款，或由巳○○出面向被害人收取款項。又宙○○
    亦以上揭手法，向附表一編號27至49所示Ｄ○○等人實施上
    述詐欺或恐嚇取財行為，然因Ｄ○○等人均未匯款至宙○○
    指定之人頭帳戶內，而未能得逞故未遂（詳情各如附表一所
    示）。
三、嗣於96年6月4日上午6時10分，經臺灣彰化地方法院檢察署
    檢察官指揮彰化縣警察局持搜索票至宙○○、巳○○位於高
    雄市左營區○○○路580號11樓之2居所搜索查獲，當場扣得
    如附表二編號1至6所示屬宙○○所有，且供本案使用或預備
    供本案用之IBM筆記型電腦二臺、黃美華名義之「臺灣銀行
    」楠梓分行帳戶存摺一本及提款卡一張、李莉華名義之「合
    作金庫銀行」南高雄分行帳戶存摺一本及提款卡一張、邱秀
    燕名義之「國泰世華商業銀行」南高雄分行存摺一本及提款
    卡一張、NOKIA行動電話二支、SIM卡六張（0000-000000、
    0000-000000、0000-000000、0000-000000、0000-000000、
    另一號碼不詳），以及巳○○所有之記帳本一本；並同步持
    搜索票至黃榮細、宋雄亞位於臺中市○○路70號、高雄市○
    ○路322號15樓處所搜索，查扣如附表二編號7至13所示分屬
    黃榮細、宋雄亞所有，且供犯罪使用或因犯罪所得之傳真機
    一臺、郵局存摺一本、大來廣告35張、刊登廣告記帳單一疊
    、門號0000-000000號行動電話一支（含SIM卡一張）、電腦
    主機二臺、廣告排版稿紙一疊、廣告排版成品一疊、「大來
    廣告單」一疊、「少年中國晨報」一疊等物。
四、案經臺灣彰化地方法院檢察署檢察官指揮彰化縣警察局偵查
    起訴。
    理  由
壹、證據能力部分：
    按被告以外之人（包括證人、鑑定人、告訴人、被害人及共
    同被告等）於審判外之陳述雖不符刑事訴訟法第159條之1至
    之4等4條之規定，而經當事人於審判程序同意作為證據，法
    院審酌該言詞陳述或書面陳述作成時之情況，認為適當者，
    亦得為證據；當事人、代理人或辯護人於法院調查證據時，
    知有刑事訴訟法第159條第1項不得為證據之情形，而未於言
    詞辯論終結前聲明異議者，視為有前項之同意，同法第159
    條之5定有明文。立法意旨在於傳聞證據未經當事人之反對
    詰問予以核實，原則上先予排除。惟若當事人已放棄反對詰
    問權，於審判程序中表明同意該等傳聞證據可作為證據；或
    於言詞辯論終結前未聲明異議，基於尊重當事人對傳聞證據
    之處分權，及證據資料愈豐富，愈有助於真實發見之理念，
    且強化言詞辯論主義，使訴訟程序得以順暢進行，上開傳聞
    證據亦均具有證據能力。查檢察官、被告宙○○、巳○○二
    人、被告巳○○之選任辯護人對於本案卷內相關證人之證述
    、文書卷證資料之證據資料，於本院98年8月3日上午9時55
    分行準備程序中皆未表示異議（本院卷第75至78頁），亦未
    就上述證據資料有合於刑事訴訟法第159條第1項不得為證據
    之情形於本院言詞辯論終結前聲明異議，且上述證人之證述
    、文書卷證資料亦經本院於審理期日逐一提示、朗讀，並告
    以要旨，本院復審酌相關證人證述筆錄製成、文書卷證資料
    取得，並無證據顯示有何違背程序規定情事，依據上述之說
    明，均應具有證據能力。
貳、實體理由：
一(一)訊據被告宙○○、巳○○二人對於犯罪事實欄所載之犯罪事
    實，於本院98年8月3日上午9時55分行準備程序中、98年8月
    27日上午9時35分審理中為自白認罪供述（本院卷第75至78
    、88至103頁）。
  (二)而被告宙○○、巳○○二人上開自白認罪供述，並核有下列
    證據可資憑佐，堪認為屬真實，得以採為本案斷罪之依據：
  1.證人即如附表一所示之被害人分別於警詢中之指證（各詳如
    附表一備註欄所示之卷證處）被害情節。
  2.證人即共犯黃榮細、宋雄亞、吳俊蘭、史然君四人除於警詢
    中證述外，更於偵查中以證人身分分別結證稱：被告宙○○
    有以每月三十一萬元代價，委託黃榮細印製內容為「阿梅姊
    ，慈濟公德會義工師姊熱心親切，慈濟慈悲心，甘苦的朋友
    ，趕緊來電話領錢四星七十萬元，良心報牌，結緣免收錢，
    單碰四星簽一百元，輕輕鬆鬆中七十萬，紅包隨意絕不強求
    」、「愛心媽媽慈濟阿娥姊，第一次問牌送四星，完全免錢
    ，四支牌單碰的，今天一百元＋組頭＋阿娥姊牌支＝七十五
    萬」等假報六合彩明牌廣告，黃榮細再將廣告內容傳真至「
    大來廣告」，由宋雄亞隨意湊出牌號，再交予吳俊蘭、史然
    君進行編、排版後，刊登在「少年中國晨報」夾報「大來廣
    告」內等語。
  3.證人柯義福、黃玉霞二人於偵查中各為結證稱有將所有之門
    號0000-000000、0000-000000行動電話之SIM卡，證人黃美
    華於偵查中結證稱有將申辦之「臺灣銀行」楠梓分行帳號00
    0000000000號金融帳戶交付予被告宙○○使用（見96年10月
    22日偵查筆錄）等語。
  4.證人石薇薇於警詢、偵查中證稱有受被告宙○○、巳○○指
    示自人頭帳戶領取款項交予被告巳○○等語。
  5.本案經承辦員警依據原審法院核發之通訊監察書就被告宙○
    ○、巳○○二人所使用之0000-000000、0000-000000、0000
    -000000、0000-000000號等行動電話實施通訊監察，被告宙
    ○○於與被害人通話中，有對被害人恫稱：「你如果沒簽的
    話，我們收帳的過去，絕對不會放過你」、「我說你如果找
    死討寶劍，蚊子叮牛角的話也沒關係啦，你聽懂啦喔，明天
    我們外務的過去就成全你，跟你說不聽，不見棺材不掉淚」
    、「警察問牌，錢也不敢不付，你最好十車十車去簽」、「
    明天我們外務的會過去，錢如果收不到就放火燒你房子，看
    誰比較凹蠻」、「明天最起碼五部車，二、三十個人絕對拿
    刀、拿槍過去，我找你們算帳」等內容（見本院編號號警
    卷第204、205、238頁）；另被告巳○○與被告宙○○之行
    動電話通訊中，則有論及被告宙○○所報牌號是否開出、被
    害人有否匯款、如何刊登廣告情況、被告宙○○要求被告巳
    ○○試提款卡、前往提款、出面向被害人取款等內容（見本
    院編號號警卷第149至294頁所附通訊監察書〈含通訊監察
    書電話附表〉、通訊監察譯文）。
  6.搜索扣押筆錄、扣押物品目錄表、扣押物品收據/無應扣押
    之物證明書（見本院編號號警卷第132至148頁）、如附表
    一編號1至26號所示之被害人提出之匯款單、匯款申請書、
    匯款委託書、電匯申請書、存款憑條（見如附表一編號1至
    26號所示備註欄卷證處），及黃美華在「臺灣銀行」楠梓分
    行、李莉華在「合作金庫銀行」南高雄分行、王明星在屏東
    「潮州郵局」申設帳戶交易明細表，暨石薇薇提款畫面翻拍
    照片各為附卷。
  7.被告宙○○、巳○○處所查扣之供本案使用、屬宙○○所有
    之IBM筆記型電腦二臺、黃美華名義之「臺灣銀行」楠梓分
    行帳戶存摺一本及提款卡一張、李莉華名義之「合作金庫銀
    行」南高雄分行帳戶存摺一本及提款卡一張、NOKIA行動電
    話二支、SIM卡六張（0000-000000、0000-000000、0000-00
    0000、0000-000000、0000-000000、另一號碼不詳）、巳○
    ○所有之記帳本一本，暨預備供本案使用之邱秀燕「國泰世
    華商業銀行」南高雄分行存摺一本及提款卡一張，黃榮細所
    有之之傳真機一臺、郵局存摺一本、「大來廣告」35張、刊
    登廣告記帳單一疊、門號0000-000000號行動電話一支（含
    SIM卡），宋雄亞所有之電腦主機二臺、廣告排版稿紙一疊
    、廣告排版成品一疊、「大來廣告單」一疊、「少年中國晨
    報」一疊等證物扣案。
  (三)1.按共同正犯之意思聯絡，原不以數人間直接發生者為限，
    即有間接之聯絡者，亦包括在內，如甲分別邀約乙、丙犯罪
    ，雖乙、丙間彼此並無直接之聯絡，亦無礙於其為共同正犯
    之成立。次按以自己共同犯罪之意思，參與實施犯罪構成要
    件以外之行為，或以自己共同犯罪之意思，事先同謀，而由
    其中一部分人實施犯罪之行為者，均為共同正犯，業經大法
    官會議第一０九號解釋闡釋明確。再按現行刑法關於正犯、
    從犯之區別，係以其主觀之犯意及客觀之犯行為標準，凡以
    自己犯罪之意思而參與犯罪，無論其所參與者是否係犯罪構
    成要件之行為，皆為正犯，其以幫助他人犯罪之意思而參與
    犯罪，其所參與者，苟係犯罪構成要件之行為，亦為正犯，
    必以幫助他人犯罪之意思而參與犯罪，其所參與者又為犯罪
    構成要件以外之行為，始為從犯。故共同實施犯罪行為之人
    ，在合同意思範圍以內，各自分擔犯罪行為之一部，相互利
    用他人之行為，以達其犯罪之目的者，即應對於全部所發生
    之結果，共同負責（最高法院92年臺上字第5407號判決可資
    參照）。
  2.查被告巳○○於警詢時業已自承：宙○○在大陸地區從事六
    合彩詐騙工作，是以報紙夾報廣告方式，伊知道宙○○都是
    委託黃處長〈即黃榮細〉刊登廣告，內容係以「阿娥姊」等
    人名義作為廣告標題與聯絡電話，伊曾聽宙○○說黃處長是
    做報紙的，有一次宙○○還叫伊匯30萬元至黃處長的帳戶，
    是95年9月或10月在高雄市「灣內郵局」匯款，伊知道宙○
    ○去大陸販賣六合彩明牌是在臺灣登報等語（本院編號號
    警卷第31至33頁、本院編號號警卷第8頁），復於偵查中
    供稱：伊知道宙○○在報紙上刊登六合彩廣告賣明牌，是在
    賣騙人的牌等語（偵查卷第36頁）。而被告宙○○於原審法
    院審理中亦以證人身分結證稱：有告訴巳○○伊在賣六合彩
    明牌，伊買到帳戶後會先自己去改密碼，之後拿回家裡，伊
    去大陸時，每天都以電話跟巳○○聯繫，如果有錢進來，就
    叫巳○○去試，順便領錢，也有叫巳○○到「高雄醫學院」
    、九如交流道「麥當勞」跟被害人收款，被害人來電後，如
    果帳戶沒問題，李莉華、黃美華、王明星的帳戶都輪流使用
    ，因為怕被害人不付款，所以一開始就對被害人恐嚇，伊跟
    巳○○結婚十幾年了，巳○○知道伊前案是因賣明牌而被判
    刑等語（原審98年3月24日審判筆錄第4至11頁）。另再對照
    卷附被告宙○○與被告巳○○於96年3月19日上午11時22分
    22秒之通訊監察譯文，內容為被告巳○○詢問被告宙○○該
    日有無刊登廣告，廣告是發月或發禮拜一事（本院編號號
    警卷第211頁）一節。是被告巳○○事前已知悉被告宙○○
    透過黃榮細刊登假報六合彩之明牌廣告，後又於95年9月或
    10月間，依被告宙○○指示，前往郵局匯款30萬元至黃榮細
    帳戶內，堪認被告巳○○就如附表一所示被害人如何被害情
    節，當係知之甚清，就本案與被告宙○○共同具有犯意聯絡
    及行為分擔至明。
  (四)至於黃榮細雖稱：被告宙○○是自96年農曆年後即96年2、3
    月間起開始登廣告，一直到同年6月間為止云云。然宋雄亞
    於警詢中已證稱：黃榮細從95年3、4月間開始委託渠刊登六
    合彩廣告等語（本院編號號警卷第72頁），被告宙○○於
    原審法院、本院審理中亦供稱：伊是96年6月被查獲，大概
    作了一年左右，被害人是看伊的廣告，跟伊買明牌後匯款的
    ，所以實際時間，應以被害人匯款時間為準，一開始就是跟
    黃榮細合作請他刊登廣告，沒有在別家登廣告等詞（原審98
    年3月24日審判筆錄第22頁，本院98年8月27日上午9時35分
    審理筆錄），被告巳○○亦供稱：伊是在95年9月或10月，
    到高雄市「灣內郵局」匯款30萬元入黃榮細帳戶內等語。堪
    認被告宙○○委託黃榮細刊登廣告之時點，應始於95年4月6
    日之前，迄本案為警查獲前之96年6月間某日止，黃榮細上
    開所述顯與本案事證不符，自不足以採為被告二人有利之認
    定。
  (五)是綜上所述，本案事證明確，被告二人犯有如犯罪事實欄所
    載之罪，堪為認定，均應依法予以論科。
三、被告宙○○、巳○○二於人行為後，刑法業已修正公布，並
    自95年7月1日施行。修正後刑法第2條第1項規定：「行為後
    法律有變更者，適用行為時之法律。但行為後之法律有利於
    行為人者，適用最有利於行為人之法律。」，此條規定乃與
    刑法第1條罪刑法定主義契合，而貫徹法律禁止溯及既往原
    則，係規範行為後法律變更所生新舊法律比較適用之準據法
    ，是刑法第2條本身雖經修正，但刑法第2條既屬適用法律之
    準據法，本身尚無比較新舊法之問題，應一律適用裁判時之
    現行刑法第2條規定以決定適用之刑罰法律，先予辨明。又
    本次刑法修正之比較新舊法，應就罪刑有關之共犯、未遂犯
    、想像競合犯、牽連犯、連續犯、結合犯，以及累犯加重、
    自首減輕暨其他法定加減原因（如身分加減）與加減例等一
    切情形，本於統一性及整體性原則，綜其全部罪刑之結果而
    為比較，亦有最高法院95年度第八次刑庭會議決議可資參照
    。據此〈關於如附表一編號1至4號部分〉：
  (一)刑法第28條有關共同正犯之規定，僅作文字修正，對於狹義
    共同正犯（指有犯意聯絡及行為分擔之數行為人）之認定，
    不生任何影響，不論依修正前、後之規定，均應論以共同正
    犯，是於本案新舊法對被告二人而言並無有利或不利之情形
    。
  (二)修正前刑法第56條關於連續犯之規定，業已修正刪除，此刪
    除雖非犯罪構成要件之變更，但顯已影響行為人刑罰之法律
    效果，自屬法律有變更，依刑法第二條第一項規定，比較新
    、舊法結果，應適用最有利於行為人之法律（最高法院95年
    第八次刑事庭會議決議第五點第四項第一款參照）。按連續
    犯之形成結構，本質上就是各自都得以獨立之犯罪，亦即是
    數罪之性質，因具備連續關係，而以單一評價之模式來處理
    ，因此，在連續犯廢除後，原各自獨立之數個犯行，應回歸
    數罪併罰之規定處理，則經比較新、舊法結果，應以被告行
    為時之法律即修正前第56條規定論以連續犯，最有利於被告
    二人。
  (三)刑法第55條雖就想像競合犯增列但書之規定，然此但書規定
    係科刑之限制，僅為法理之明文化，非屬法律之變更，無庸
    依刑法第二條第一項為新舊法有利之比較，且應依一般法律
    適用原則，適用裁判時法（最高法院95年第八次刑事庭會議
    決議第五點第二項、95年11月7日第二十一次刑事庭會議決
    議足參）。
  (四)被告巳○○犯罪時之刑法第41條第1項前段規定：「犯最重
    本刑為五年以下有期徒刑以下之刑之罪，而受六個月以下有
    期徒刑或拘役之宣告，因身體、教育、職業、家庭之關係或
    其他正當事由，執行顯有困難者，得以一元以上三元以下折
    算一日，易科罰金」。而被告巳○○行為時之易科罰金折算
    標準，修正前罰金罰鍰提高標準條例第2條（現已刪除）規
    定，就其原定數額提高為100倍折算一日，則本件被告巳○
    ○行為時之易科罰金折算標準，最高應以銀元300元折算一
    日，經折算為新臺幣後，應以新臺幣900元折算為一日。惟
    95年7月1日修正公布施行之刑法第41條第1項前段則規定：
    「犯最重本刑為五年以下有期徒刑以下之刑之罪，而受六個
    月以下有期徒刑或拘役之宣告者，得以新臺幣一千元、二千
    元或三千元折算一日，易科罰金」。比較修正前後之易科罰
    金折算標準，以95年7月1日修正公布施行前之規定，較有利
    於被告巳○○，則應依刑法第2條第1項前段，適用修正前刑
    法第41條第1項前段之規定，定其折算標準。
  (五)被告宙○○、巳○○二人於行為後〈被告巳○○僅就如附表
    一編號1至4號部分構成累犯〉，刑法第47條累犯之規定已經
    修正，惟被告宙○○、巳○○二人不論依修正前之刑法第47
    條，或修正後之刑法第47條第1項規定，均構成累犯，新、
    舊法對被告二人並無有利或不利之情形，無庸為新、舊法之
    比較（最高法院97年度第一次刑事庭會議紀錄）。
  (六)關於定應執行刑之問題，刑法第51條第5款已修正數罪併罰
    定其應執行者：「宣告多數有期徒刑者，於各刑中之最長期
    以上，各刑合併之刑期以下，定其刑期。但不得逾三十年。
    」，與舊法規定之數罪併罰定其應執行者：「宣告多數有期
    徒刑者，於各刑中之最長期以上，各刑合併之刑期以下，定
    其刑期。但不得逾二十年。」之規定有所不同，此為影響行
    為人刑罰之法律效果，是被告二人行為後法律已有所變更，
    經比較新舊法之結果，自以舊法規定之定應執行刑之上限為
    二十年對行為人較為有利。
三(一)核被告宙○○、巳○○就如犯罪事實欄二之(一)所載犯行，係
    犯刑法第153條第1款之煽惑他人犯罪，就如犯罪事實欄二之
    (二)所載犯行，係犯同法第339條第1項之詐欺取財罪、第346
    條第1項之恐嚇取財既遂罪及第346條第3項、第1項恐嚇取財
    未遂罪。起訴書原載被告宙○○、巳○○就附表一編號27至
    49所載之被害人部分，認係犯同法第305條之恐嚇罪嫌，容
    有未洽，然所起訴恐嚇上述被害人須簽注六合彩，否則如開
    出所報牌號，將派人收取款項等基本社會事實既屬同一，自
    應併予審究，並依法變更起訴法條為刑法第346條第3項、第
    一項之恐嚇取財未遂罪。另起訴書之附表編號40號〈即本判
    決書附表一編號4〉之犯罪時間記載為95年12月13日，係95
    年6月14日之誤，起訴書之附表編號33號〈即本判決書附表
    一編號6〉之犯罪時間記載為96年6月4日，係95年9月29日之
    誤，起訴書之附表編號45〈即本判決書附表一編號5〉之犯
    罪時間記載為96年9月25日，係95年9月25日之誤，起訴書附
    表編號39〈即本判決書附表一編號10〉之被害金額記載為5
    萬5千元，係5萬元之誤，起訴書附表編號35〈即本判決書附
    表一編號20〉之犯罪時間記載為96年3月9日，係96年3月12
    日之誤，皆應予以更正。
  (二)又被告宙○○、巳○○二人與黃榮細、宋雄亞、吳俊蘭、史
    然君等四人就如犯罪事實欄二之(一)所載犯行，被告宙○○與
    巳○○間，就如犯罪事實欄二之(二)所載犯行彼此間，分別有
    犯意聯絡及行為分擔，各為共同正犯
  (三)被告宙○○、巳○○二人自95年4月6日前某日起至96年6月
    間某日止，反覆多次委託黃榮細等人刊登、編排假報六合彩
    明牌廣告之犯行，含有反覆實施同一行為之罪質，故所犯刑
    法第153條第1款之煽惑他人犯罪，應屬包括一罪。至於被告
    宙○○、巳○○二人原審法院之選任辯護人雖認被告宙○○
    、巳○○二人所犯之詐欺取財、恐嚇取財罪，亦屬集合犯云
    云，惟構成要件行為本質上是否屬於集合行為，若從法條所
    描述文字之通常語意無法判斷時，則必須探究系爭處罰規範
    之目的，並參酌實際生活上犯罪之典型實施型態來綜合判斷
    ，又並非所有構成要件之行為具有反覆實施之特徵，即當然
    成立集合犯，而得評價為一罪，仍須行為人係基於概括之犯
    意，在密切接近之一定時、地持續實行之複次行為，而依社
    會客觀通念，認為符合一個反覆、延續性之行為觀念，在刑
    法評價上，始得評價為一罪。因此，行為人之數次行為，在
    主觀上如係分別起意，或客觀上非係利用同一機會為之，則
    因該數次行為間，並非對於同一法益為之而不具侵害法益同
    一性，在評價上仍應成立數罪。從而，詐欺取財、恐嚇取財
    罪之構成要件，從法條文義上無法判斷是否屬於集合行為，
    且從詐欺取財、恐嚇取財之規範目的及詐欺、恐嚇取財罪之
    實施典型來觀察，詐欺取財、恐嚇取財罪在保護被害人之個
    人財產法益，而行為人對於同一個詐欺、恐嚇取財對象實施
    詐欺、恐嚇取財行為，固然具有反覆性及延時性，然若所實
    施之數次行為，客觀上非對於同一人、非利用同一機會為之
    ，自不具侵害法益同一性，在評價上仍應成立數個犯罪。本
    案被告宙○○、巳○○二人所犯如犯罪事實欄二之(二)所載之
    詐欺取財、恐嚇取財犯罪，客觀上顯非係利用同一機會為之
    ，侵害如附表一所示被害人之財產法益應各自獨立評價，始
    能符合社會通念及人民之法律感情，是被告宙○○、巳○○
    二人於原審法院之選任辯護人上開所指，自無可採為被告宙
    ○○、巳○○二人有利之認定。
  (四)被告宙○○、巳○○對如附表一編號9、19、21、25、44號
    所示各該被害人所為數次恐嚇取財、詐欺行為，各係於密切
    接近之時地、利用同一緣由及目的而發，可徵是基於單一犯
    意次第進行之各個部分行為，且係侵害同一被害人之法益，
    各行為之獨立性極為薄弱，依一般社會健全觀念，難以強行
    分開，在刑法評價上，以視為數個舉動之接續施行，合為包
    括之一行為予以評價，較為合理，是就各該被害人數次恐嚇
    取財、詐欺取財之行為，應分別包括評價而論以接續犯之實
    質上一罪（最高法院86年度臺上字第3295號判例參照）。
  (五)被告宙○○、巳○○二人於95年7月1日前即附表一編號1至4
    所示多次犯恐嚇取財犯行，時間緊接，犯罪方式、手段相同
    ，並觸犯構成要件相同之罪名，顯係基於概括犯意反覆為之
    ，皆為連續犯，應依修正前刑法第56條之規定論以一罪，並
    加重其刑。
  (六)再按恐嚇罪質，非不含有詐欺性，其與詐欺罪之區別，係在
    行為人對於被害人所用之手段，僅使其陷於錯誤者為詐欺，
    使發生畏懼心者，為恐嚇，最高法院著有36年度上字第668
    號判例足參。次按行為人以不實之危害，使人陷於錯誤而心
    生畏懼，致使他人交付財物，其行為之內涵同時具備恐嚇取
    財及詐欺取財之罪質，而該當兩罪之構成要件，乃一行為觸
    犯恐嚇取財及詐欺罪者，應依刑法第55條想像競合犯之規定
    ，從一重之恐嚇取財罪處斷。本案被告宙○○、巳○○二人
    犯上開煽惑他人犯罪、詐欺取財、恐嚇取財暨犯上開煽惑他
    人犯罪、詐欺取財罪等間，均為想像競合犯，應依刑法第55
    條之規定，各從一重之詐欺取財罪、恐嚇取財罪處斷。
  (七)被告宙○○、巳○○二人犯如附表一編號1至4所示之連續恐
    嚇取財既遂罪、及編號5至26所載之恐嚇取財既遂罪、詐欺
    取財罪、與編號27至49所示之恐嚇取財未遂罪，犯意各別，
    行為獨立，受害法益不同，應予分論併罰。
  (八)又被告宙○○前曾於83年間，因犯常業詐欺、賭博、偽造文
    書、違反電信法、違背職役職責等案件，經臺灣高雄地方法
    院以87年度訴字第567號分別判處有期徒刑二年、六月、四
    月、四月、一年二月，並定應執行刑為有期徒刑四年二月確
    定；再於91年間，因犯偽造文書案件，經臺灣高雄地方法院
    以91年度雄簡字第1303號判處有期徒刑四月確定，並與上開
    有期徒刑四年二月入監接續執行，於94年11月30日假釋出監
    ，期間付保護管束，迄95年3月11日未經撤銷假釋視為徒刑
    執行完畢（指揮書執行完畢日期為95年6月13日，羈押折抵
    一百日，累進縮刑九十四日）；被告巳○○前曾於87年間，
    因違反肅清煙毒條例案件，經臺灣高雄地方法院以87年度訴
    字第567號判處有期徒刑三年一月確定，87年8月31日入監執
    行，89年5月26日假釋出監，期間付保護管束，迄90年8月31
    日縮刑期滿未經撤銷假釋視為徒刑執行完畢（指揮書執行完
    畢日期為90年9月24日，羈押折抵二日，累進縮刑二十八日
    ）乙情，各有臺灣高等法院被告前案紀錄表及臺灣彰化地方
    法院檢察署刑案資料查註紀錄表在卷可按，上開被告二人於
    受有期徒刑之執行完畢，五年之內，被告宙○○再犯如附表
    一所示犯罪、被告巳○○再犯如附表一編號1至4所示犯罪，
    各應依現行刑法第47條第1項規定論以累犯，並就被告宙○
    ○、巳○○所犯如附表一編號1至4所示犯罪部分各遞加重其
    刑，就被告宙○○犯如附表一編號5至49所示犯罪部分各加
    重其刑。
  (九)爰審酌被告宙○○前已有販賣六合彩明牌之常業詐欺罪前科
    ，猶不知悔悟，利用臺灣與中國大陸欠缺司法互助機制以及
    人頭帳戶浮濫之漏洞，再次為本案同質犯行，又前至中國大
    陸深圳市以電話向臺灣之不特定社會大眾行騙，假借告知香
    港六合彩明牌名義，誘使被害人誤信為真，並恐嚇被害人，
    而以上開詐欺、恐嚇取財手法坐享厚利，敗壞社會風氣，被
    害人數眾多，犯罪所生危害甚鉅，藐視法紀甚為顯然，堪認
    不科處相當之刑責不足以使其反省警惕；而被告巳○○乃被
    告宙○○之妻，雖未親實施本案恐嚇等詐騙犯行，然共同犯
    罪，並親自向被害人取款或命石薇薇提領贓款，彼此分工合
    作，犯罪情節非輕，復考量被告宙○○、巳○○於本案所擔
    任犯罪職務角色、參與輕重、分工程度不同，未賠償所有被
    害人所受損害〈僅與十八位被害人和解，如附表一之記載〉
    ，暨被告宙○○、巳○○二人於犯後坦承犯罪等一切情狀，
    分別量處如附表一編號1至4、及編號5至49各項下所示之刑
    ，被告巳○○部分，並各諭知易科罰金之折算標準，資以懲
    儆。
  (十)被告宙○○、巳○○所犯附表一編號1至4、5至24、27至46
    所示之罪之犯罪時間均在96年4月24日之前，所犯之罪核與
    中華民國96年罪犯減刑條例第2條第1項規定相符，應依該條
    例第2條第1項第3款、第7條規定分別減其宣告刑二分之一，
    乃依法諭知被告宙○○、巳○○二人之宣告刑及減得之刑如
    附表一所示，被告巳○○並諭知易科罰金之折算標準，並各
    定其應執行之刑。
  (十一)另查，本件被告巳○○犯如附表一編號1至4所示之罪，合於
    得易科罰金之規定，依修正前刑法第41條第1項前段及修正
    刪除前罰金罰鍰提高標準條例第2條規定，關於易科罰金之
    折算標準為銀元一百元、二百元、三百元即新臺幣三百元、
    六百元、九百元，而修正後刑法第41條第1項前段規定之折
    算標準為新臺幣一千元、二千元、三千元，當以適用修正前
    刑法第41條第1項前段、修正刪除前罰金罰鍰提高標準條例
    第2條之規定，諭知以銀元三百元即新臺幣九百元折算一日
    為易科罰金之折算標準，對被告巳○○較為有利。又被告巳
    ○○犯如附表一編號5至49所示各罪所處之刑，經諭知以新
    臺幣一千元折算一日。是就被告巳○○犯如附表一所示之罪
    諭知易科罰金，亦以銀元三百元即新臺幣九百元計算，最有
    利於被告巳○○。
  (十二)末按共同正犯因相互間利用他人之行為，以遂行其犯意之實
    現，本於責任共同之原則，有關沒收部分，對於共犯間供犯
    罪所用、預備使用或所得之物，自均應為沒收之諭知。扣案
    如附表二所示之物，各屬被告宙○○、巳○○、共犯黃榮細
    或宋雄亞所有，且係供其等犯本案所用，或屬犯罪預備之物
    或犯本案所得之物，業據其等供明在卷，爰依刑法第38條第
    1項第2、3款之規定，於附表一被告宙○○、巳○○二人犯
    各罪項下，宣告沒收之。
四、原審判決，以被告宙○○、巳○○二人共同犯如犯罪事實欄
    二之(一)、(二)所示之罪，事證明確，並依據刑事訴訟法第299
    條第1項前段、第300條，刑法第2條第1項前段、第28條、（
    修正前刑法）第56條、第55條、第153條第1款、第339條第1
    項、第346條第1項、第3項、第47條第1項、（修正前刑法）
    第51條第5款、第38條第1項第2款、第3款，刑法施行法第1
    條之1等規定予以論科，再就被告宙○○、巳○○二人犯如
    附表編號1至4、5至24、27至46所示之罪，依據中華民國96
    年罪犯減刑條例第2條第1項第3款、第7條、第11條等規定減
    其宣告刑二分之一，復審酌上情，就被告宙○○、巳○○二
    人犯上開之罪各合併量處有期徒刑四年十月、二年，另就被
    告巳○○之宣告刑，依據刑法第74條第1項第2款、第2項第5
    款、第93條第1項第2款規定為附條件緩刑宣告等語，雖非無
    見。惟查：(一)如附表一編號4〈即原審判決附表一編號12〉
    所示之犯罪時間係95年6月14日，檢察官於起訴書之附表將
    之誤載為95年12月13日，而此之犯罪時間既係在95年6月30
    日前，與如附表一編號1、2、3所示之三次犯罪，依修正前
    刑法第56條規定，應論以連續犯之一罪，原審判決未詳為比
    對，遽依檢察官起訴書附表所載之犯罪時間認屬95年6月30
    日以後犯罪而論以數罪等語，顯屬有誤；(二)次按，被告宙○
    ○前既有以販賣六合彩明牌以詐欺被害人財物之犯罪紀錄，
    再次犯本案同類性質之罪，而被告巳○○係於緩刑內或於緩
    刑甫滿即行犯罪，量刑自應從重為宜，原審判決就被告宙○
    ○、巳○○二人犯上開之罪合併量處有期徒刑四年十月、二
    年，已有輕縱之虞；更者，依據如附表一所示被害人之被害
    金額總計已達301萬2千元，被告宙○○、巳○○二人與被害
    人和解之金額僅為26萬8千元，和解人數、賠償金額與被告
    二人犯罪取得財物並不相當，原審判決復就被告巳○○之宣
    告刑為緩刑之宣告，自有違比例原則，檢察官以此為由提起
    上訴，並非無據，為有理由，且原審判決尚有上述疏誤之處
    ，自應由本院將原審判決予以撤銷，另為適當之判決。
據上論結，應依刑事訴訟法第369條第1項前段、第364條、第299
條第1項前段、第300條，刑法第2條第1項前段、第28條、（修正
前刑法）第56條、第55條、第153條第1款、第339條第1項、第34
6條第1項、第3項、第47條第1項、（修正前刑法）第41條第1項
前段、（修正前刑法）第51條第5款、第38條第1項第2款、第3款
，刑法施行法第1條之1，中華民國96年罪犯減刑條例第2條第1項
第3款、第7條、第9條、第11條，判決如主文。
本案經檢察官天○○到庭執行職務。
中    華    民    國    98    年    9     月    10    日
            刑事第三庭    審判長法  官  王  增  瑜
                                法  官  吳  進  發
                                法  官  梁  堯  銘
以上正本證明與原本無異。
不得上訴。
                                書記官  陳  玫  伶
中    華    民    國    98    年    9     月    10    日
〈附表一〉：時間（民國）、金額（新臺幣）
┌──┬───┬─────┬────┬──────┬───┬────┬───────┬────┐
│編號│被害人│ 犯罪方法 │犯罪時間│匯入帳戶帳號│ 金額 │所犯法條│ 宣告刑及減刑 │ 備  註 │
│    │      │          │        │            │      │        │              │        │
├──┼───┼─────┼────┼──────┼───┼────┼───────┼────┤
│1   │丁○○│恐嚇簽注二│95年4月6│王明星-屏東 │匯款25│刑法第34│宙○○共同連續│見本院卷│
│    │      │十車，如果│日      │潮洲郵局帳號│萬元  │6條第1項│意圖為自己不法│編號警│
│    │      │沒簽開出，│        │0000000-0000│      │恐嚇取財│之所有，以恐嚇│卷彰警刑│
│    │      │將派人收取│        │985         │      │既遂罪  │使人將本人之物│偵三字第│
│    │      │30萬元，致│        │            │      │        │交付，累犯，處│00000000│
│    │      │被害人心生│        │            │      │        │有期徒刑壹年，│82號第14│
│    │      │畏懼，簽注│        │            │      │        │減為有期徒刑陸│8頁     │
│    │      │二十車，結│        │            │      │        │月。扣案如附表│        │
│    │      │果開出一個│        │            │      │        │二所示之物，均│        │
│    │      │號碼，又恐│        │            │      │        │沒收。        │        │
│    │      │嚇被害人須│        │            │      │        │巳○○共同連續│        │
│    │      │匯款25萬元│        │            │      │        │意圖為自己不法│        │
│    │      │至指定帳戶│        │            │      │        │之所有，以恐嚇│        │
│    │      │。        │        │            │      │        │使人將本人之物│        │
│    │      │          │        │            │      │        │交付，累犯，處│        │
│    │      │          │        │            │      │        │有期徒刑捌月，│        │
│    │      │          │        │            │      │        │減為有期徒刑肆│        │
│    │      │          │        │            │      │        │月，如易科罰金│        │
│    │      │          │        │            │      │        │，以銀元佰元│        │
│    │      │          │        │            │      │        │即新臺幣玖佰元│        │
│    │      │          │        │            │      │        │折算壹日。扣案│        │
│    │      │          │        │            │      │        │如附表二所示之│        │
│    │      │          │        │            │      │        │物，均沒收。  │        │
├──┼───┼─────┼────┼──────┼───┼────┤              ├────┤
│2   │玄○○│佯稱受朋友│95年6月 │王明星-屏東 │匯款18│刑法第34│              │見本院卷│
│    │      │「阿賢」之│19日    │潮洲局帳號00│萬元  │6條第1項│              │編號警│
│    │      │託，恐嚇簽│        │000000-00000│      │恐嚇取財│              │卷彰警刑│
│    │      │注四十車，│        │85          │      │既遂罪  │              │偵三字第│
│    │      │被害人無力│        │            │      │        │              │00000000│
│    │      │簽注，結果│        │            │      │        │              │82號第14│
│    │      │適巧開出一│        │            │      │        │              │4頁     │
│    │      │個號碼，竟│        │            │      │        │              │        │
│    │      │恐嚇被害人│        │            │      │        │              │        │
│    │      │須支付18萬│        │            │      │        │              │        │
│    │      │元，致被害│        │            │      │        │              │        │
│    │      │人心生畏懼│        │            │      │        │              │        │
│    │      │，匯款至指│        │            │      │        │              │        │
│    │      │定帳戶    │        │            │      │        │              │        │
│    │      │          │        │            │      │        │              │        │
│    │      │          │        │            │      │        │              │        │
│    │      │          │        │            │      │        │              │        │
│    │      │          │        │            │      │        │              │        │
│    │      │          │        │            │      │        │              │        │
│    │      │          │        │            │      │        │              │        │
├──┼───┼─────┼────┼──────┼───┼────┤              ├────┤
│3   │壬○○│恐嚇簽注二│95年6月 │黃美華-臺灣 │匯款15│刑法第34│              │見本院卷│
│    │      │十車，如果│27日（起│銀行楠梓分行│萬元  │6條第1項│              │編號警│
│    │      │沒簽開出，│訴書誤載│帳號00000000│      │恐嚇取財│              │卷彰警刑│
│    │      │將派人收取│為96年6 │5956        │      │既遂罪  │              │偵三字第│
│    │      │70萬元，致│月26 日 │            │      │        │              │00000000│
│    │      │被害人心生│）      │            │      │        │              │82號第84│
│    │      │畏懼，簽注│        │            │      │        │              │頁      │
│    │      │二十車，結│        │            │      │        │              │        │
│    │      │果開出一個│        │            │      │        │              │        │
│    │      │號碼，竟恐│        │            │      │        │              │        │
│    │      │嚇被害人須│        │            │      │        │              │        │
│    │      │匯款15萬元│        │            │      │        │              │        │
│    │      │至指定帳戶│        │            │      │        │              │        │
│    │      │，致被害人│        │            │      │        │              │        │
│    │      │心生畏懼，│        │            │      │        │              │        │
│    │      │依指示匯款│        │            │      │        │              │        │
│    │      │          │        │            │      │        │              │        │
│    │      │          │        │            │      │        │              │        │
│    │      │          │        │            │      │        │              │        │
│    │      │          │        │            │      │        │              │        │
├──┼───┼─────┼────┼──────┼───┼────┤              ├────┤
│4   │Ｈ○○│恐嚇簽注三│95年6月 │王明星-屏東 │匯款35│刑法第34│              │見本院卷│
│    │      │十車，如果│14日（原│潮洲郵局帳號│萬元  │6條第1項│              │編號警│
│    │      │沒簽開出，│判決誤載│0000000-0000│      │恐嚇取財│              │卷彰警刑│
│    │      │將派人收取│95年12月│985         │      │既遂罪  │              │偵三字第│
│    │      │35萬元，致│13日）  │            │      │        │              │00000000│
│    │      │被害人心生│        │            │      │        │              │82號第11│
│    │      │畏懼，簽注│        │            │      │        │              │9頁     │
│    │      │三十車，結│        │            │      │        │              │        │
│    │      │果開出一個│        │            │      │        │              │        │
│    │      │號碼，竟恐│        │            │      │        │              │        │
│    │      │嚇被害人須│        │            │      │        │              │        │
│    │      │匯款35萬元│        │            │      │        │              │        │
│    │      │至指定帳戶│        │            │      │        │              │        │
│    │      │，致被害人│        │            │      │        │              │        │
│    │      │心生畏懼，│        │            │      │        │              │        │
│    │      │依指示匯款│        │            │      │        │              │        │
│    │      │          │        │            │      │        │              │        │
│    │      │          │        │            │      │        │              │        │
│    │      │          │        │            │      │        │              │        │
│    │      │          │        │            │      │        │              │        │
│    │      │          │        │            │      │        │              │        │
├──┼───┼─────┼────┼──────┼───┼────┼───────┼────┤
│5   │亥○○│恐嚇簽注十│95年9月 │王明星-屏東 │匯款8 │刑法第34│宙○○共同意圖│見本院卷│
│    │      │車，如果沒│25日（起│潮洲郵局帳號│萬元  │6條第1項│為自己不法之所│編號警│
│    │      │簽開出，將│訴書誤載│0000000-0000│      │恐嚇取財│有，以恐嚇使人│卷彰警刑│
│    │      │派人收取金│為96年9 │985         │      │既遂罪  │將本人之物交付│偵三字第│
│    │      │錢及抄家，│月25日）│            │      │        │，累犯，處有期│00000000│
│    │      │致被害人心│        │            │      │        │徒刑拾月，減為│82號第13│
│    │      │生畏懼，簽│        │            │      │        │有期徒刑伍月。│4～136  │
│    │      │注十車，結│        │            │      │        │扣案如附表二所│頁      │
│    │      │果開出一個│        │            │      │        │示之物，均沒收│        │
│    │      │號碼，竟恐│        │            │      │        │。            │        │
│    │      │嚇被害人須│        │            │      │        │巳○○共同意圖│        │
│    │      │匯款8萬元 │        │            │      │        │為自己不法之所│        │
│    │      │至指定帳戶│        │            │      │        │有，以恐嚇使人│        │
│    │      │，致被害人│        │            │      │        │將本人之物交付│        │
│    │      │心生畏懼，│        │            │      │        │，處有期徒刑柒│        │
│    │      │依指示匯款│        │            │      │        │月，減為有期徒│        │
│    │      │（委託其妹│        │            │      │        │刑月又拾伍日│        │
│    │      │妹許滿匯款│        │            │      │        │，如易科罰金，│        │
│    │      │。見許滿之│        │            │      │        │以新臺幣壹仟元│        │
│    │      │警詢筆錄）│        │            │      │        │折算壹日。扣案│        │
│    │      │          │        │            │      │        │如附表二所示之│        │
│    │      │          │        │            │      │        │物，均沒收。  │        │
├──┼───┼─────┼────┼──────┼───┼────┼───────┼────┤
│6   │Ｎ○○│恐嚇簽注全│95年9月 │黃美華-臺灣 │匯款3 │刑法第34│宙○○共同意圖│見本院卷│
│    │（已和│車，如果沒│29日（起│銀行楠梓分行│萬元  │6條第1項│為自己不法之所│編號警│
│    │解）  │簽開出，將│訴書誤載│帳號00000000│      │恐嚇取財│有，以恐嚇使人│卷彰警刑│
│    │      │派人收取金│為96年6 │5956        │      │既遂罪  │將本人之物交付│偵三字第│
│    │      │錢，被害人│月4日） │            │      │        │，累犯，處有期│00000000│
│    │      │無力簽注，│        │            │      │        │徒刑拾月，減為│82號第86│
│    │      │結果適巧開│        │            │      │        │有期徒刑伍月。│、88頁  │
│    │      │出一個號碼│        │            │      │        │扣案如附表二所│        │
│    │      │，竟恐嚇被│        │            │      │        │示之物，均沒收│        │
│    │      │害人支付3 │        │            │      │        │。            │        │
│    │      │萬元，致被│        │            │      │        │巳○○共同意圖│        │
│    │      │害人心生畏│        │            │      │        │為自己不法之所│        │
│    │      │懼，匯款至│        │            │      │        │有，以恐嚇使人│        │
│    │      │指定帳戶  │        │            │      │        │將本人之物交付│        │
│    │      │          │        │            │      │        │，處有期徒刑柒│        │
│    │      │          │        │            │      │        │月，減為有期徒│        │
│    │      │          │        │            │      │        │刑月又拾伍日│        │
│    │      │          │        │            │      │        │，如易科罰金，│        │
│    │      │          │        │            │      │        │以新臺幣壹仟元│        │
│    │      │          │        │            │      │        │折算壹日。扣案│        │
│    │      │          │        │            │      │        │如附表二所示之│        │
│    │      │          │        │            │      │        │物，均沒收。  │        │
├──┼───┼─────┼────┼──────┼───┼────┼───────┼────┤
│7   │Ａ○○│恐嚇簽注數│95年10月│王明星-屏東 │匯款3 │刑法第34│宙○○共同意圖│見本院卷│
│    │      │十車，如果│16日    │潮洲郵局帳號│萬元  │6條第1項│為自己不法之所│編號警│
│    │      │沒簽開出，│        │0000000-0000│      │恐嚇取財│有，以恐嚇使人│卷彰警刑│
│    │      │將派人收取│        │985         │      │既遂罪  │將本人之物交付│偵三字第│
│    │      │30萬元，被│        │            │      │        │，累犯，處有期│00000000│
│    │      │害人無力簽│        │            │      │        │徒刑拾月，減為│82號第13│
│    │      │注，竟恐嚇│        │            │      │        │有期徒刑伍月。│2頁     │
│    │      │被害人須支│        │            │      │        │扣案如附表二所│        │
│    │      │付3萬元， │        │            │      │        │示之物，均沒收│        │
│    │      │致被害人心│        │            │      │        │。            │        │
│    │      │生畏懼，匯│        │            │      │        │巳○○共同意圖│        │
│    │      │款至指定帳│        │            │      │        │為自己不法之所│        │
│    │      │戶        │        │            │      │        │有，以恐嚇使人│        │
│    │      │          │        │            │      │        │將本人之物交付│        │
│    │      │          │        │            │      │        │，處有期徒刑柒│        │
│    │      │          │        │            │      │        │月，減為有期徒│        │
│    │      │          │        │            │      │        │刑月又拾伍日│        │
│    │      │          │        │            │      │        │，如易科罰金，│        │
│    │      │          │        │            │      │        │以新臺幣壹仟元│        │
│    │      │          │        │            │      │        │折算壹日。扣案│        │
│    │      │          │        │            │      │        │如附表二所示之│        │
│    │      │          │        │            │      │        │物，均沒收。  │        │
├──┼───┼─────┼────┼──────┼───┼────┼───────┼────┤
│8   │申○○│恐嚇簽注  │95年10月│王明星-屏東 │匯款9 │刑法第34│宙○○共同意圖│見本院卷│
│    │      │一百車，如│16日    │潮洲郵局帳號│萬元  │6條第1項│為自己不法之所│編號警│
│    │      │果沒開出，│        │0000000-0000│      │恐嚇取財│有，以恐嚇使人│卷彰警刑│
│    │      │將派人收取│        │985         │      │既遂罪  │將本人之物交付│偵三字第│
│    │      │金錢及讓被│        │            │      │        │，累犯，處有期│00000000│
│    │      │害人吃子彈│        │            │      │        │徒刑拾月，減為│82號第14│
│    │      │，被害人無│        │            │      │        │有期徒刑伍月。│1頁     │
│    │      │力簽注，竟│        │            │      │        │扣案如附表二所│        │
│    │      │恐嚇被害人│        │            │      │        │示之物，均沒收│        │
│    │      │須支付9萬 │        │            │      │        │。            │        │
│    │      │元，致被害│        │            │      │        │巳○○共同意圖│        │
│    │      │人心生畏懼│        │            │      │        │為自己不法之所│        │
│    │      │，匯款至指│        │            │      │        │有，以恐嚇使人│        │
│    │      │定帳戶    │        │            │      │        │將本人之物交付│        │
│    │      │          │        │            │      │        │，處有期徒刑柒│        │
│    │      │          │        │            │      │        │月，減為有期徒│        │
│    │      │          │        │            │      │        │刑月又拾伍日│        │
│    │      │          │        │            │      │        │，如易科罰金，│        │
│    │      │          │        │            │      │        │以新臺幣壹仟元│        │
│    │      │          │        │            │      │        │折算壹日。扣案│        │
│    │      │          │        │            │      │        │如附表二所示之│        │
│    │      │          │        │            │      │        │物，均沒收。  │        │
├──┼───┼─────┼────┼──────┼───┼────┼───────┼────┤
│9   │丑○○│恐嚇簽注│95年11│王明星-屏東 │匯款50│刑法第34│宙○○共同意圖│見本院卷│
│    │      │  三十車，│  月22日│潮洲郵局帳號│萬元、│6條第1項│為自己不法之所│編號警│
│    │      │  如果沒簽│  前一星│0000000-0000│賠償手│恐嚇取財│有，以恐嚇使人│卷彰警刑│
│    │      │  開出，將│  期某日│985         │續費10│既遂罪、│將本人之物交付│偵三字第│
│    │      │  派人收取│95年11│            │萬元、│刑法第33│，累犯，處有期│00000000│
│    │      │  50萬元  │  月22日│            │律師見│9條第1項│徒刑壹年，減為│82號第12│
│    │      │  ，致被害│  前一星│            │證費5 │詐欺取財│有期徒刑陸月；│2頁     │
│    │      │  人心生畏│  期某日│            │萬元  │既遂罪  │又共同意圖為自│        │
│    │      │  懼，簽注│95年11│            │      │        │己不法之所有，│        │
│    │      │  三十車，│  月22日│            │      │        │以詐術使人將本│        │
│    │      │  損失11萬│        │            │      │        │人之物交付，累│        │
│    │      │  5200元  │        │            │      │        │犯，處有期徒刑│        │
│    │      │又恐嚇被│        │            │      │        │陸月，減為有期│        │
│    │      │  害人須匯│        │            │      │        │徒刑月。扣案│        │
│    │      │  款，否則│        │            │      │        │如附表二所示之│        │
│    │      │  要找人收│        │            │      │        │物，均沒收。  │        │
│    │      │  錢，致被│        │            │      │        │巳○○共同意圖│        │
│    │      │  害人心生│        │            │      │        │為自己不法之所│        │
│    │      │  畏懼，匯│        │            │      │        │有，以恐嚇使人│        │
│    │      │  款50萬元│        │            │      │        │將本人之物交付│        │
│    │      │  至指定帳│        │            │      │        │，處有期徒刑玖│        │
│    │      │  戶      │        │            │      │        │月，減為有期徒│        │
│    │      │被害人要│        │            │      │        │刑肆月又拾伍日│        │
│    │      │  求賠償，│        │            │      │        │，如易科罰金，│        │
│    │      │  又詐稱須│        │            │      │        │以新臺幣壹仟元│        │
│    │      │  支付律師│        │            │      │        │折算壹日；又共│        │
│    │      │  見證費及│        │            │      │        │同意圖為自己不│        │
│    │      │  賠償手續│        │            │      │        │法之所有，以詐│        │
│    │      │  費，致被│        │            │      │        │術使人將本人之│        │
│    │      │  害人陷於│        │            │      │        │物交付，處有期│        │
│    │      │  錯誤，匯│        │            │      │        │徒刑肆月，如易│        │
│    │      │  款15萬元│        │            │      │        │科罰金，以新臺│        │
│    │      │  至指定帳│        │            │      │        │幣壹仟元折算壹│        │
│    │      │  戶      │        │            │      │        │日，減為有期徒│        │
│    │      │          │        │            │      │        │刑貳月，如易科│        │
│    │      │          │        │            │      │        │罰金，以新臺幣│        │
│    │      │          │        │            │      │        │壹仟元折算壹日│        │
│    │      │          │        │            │      │        │。扣案如附表二│        │
│    │      │          │        │            │      │        │所示之物，均沒│        │
│    │      │          │        │            │      │        │收。          │        │
│    │      │          │        │            │      │        │              │        │
│    │      │          │        │            │      │        │              │        │
│    │      │          │        │            │      │        │              │        │
│    │      │          │        │            │      │        │              │        │
│    │      │          │        │            │      │        │              │        │
│    │      │          │        │            │      │        │              │        │
├──┼───┼─────┼────┼──────┼───┼────┼───────┼────┤
│10  │Ｏ○○│恐嚇簽注數│95年12月│黃美華-臺灣 │匯款5 │刑法第34│宙○○共同意圖│見本院卷│
│    │      │十車，如果│4日     │銀行楠梓分行│萬元  │6條第1項│為自己不法之所│編號警│
│    │      │沒簽開出，│        │帳號00000000│      │恐嚇取財│有，以恐嚇使人│卷彰警刑│
│    │      │將派人收取│        │5956        │      │既遂罪  │將本人之物交付│偵三字第│
│    │      │金錢，被害│        │            │      │        │，累犯，處有期│00000000│
│    │      │人無力簽注│        │            │      │        │徒刑拾月，減為│82號第11│
│    │      │，竟恐嚇被│        │            │      │        │有期徒刑伍月。│4頁     │
│    │      │害人須支付│        │            │      │        │扣案如附表二所│        │
│    │      │5萬元，致 │        │            │      │        │示之物，均沒收│        │
│    │      │被害人心生│        │            │      │        │。            │        │
│    │      │畏懼，匯款│        │            │      │        │巳○○共同意圖│        │
│    │      │至指定帳戶│        │            │      │        │為自己不法之所│        │
│    │      │          │        │            │      │        │有，以恐嚇使人│        │
│    │      │          │        │            │      │        │將本人之物交付│        │
│    │      │          │        │            │      │        │，處有期徒刑柒│        │
│    │      │          │        │            │      │        │月，減為有期徒│        │
│    │      │          │        │            │      │        │刑月又拾伍日│        │
│    │      │          │        │            │      │        │，如易科罰金，│        │
│    │      │          │        │            │      │        │以新臺幣壹仟元│        │
│    │      │          │        │            │      │        │折算壹日。扣案│        │
│    │      │          │        │            │      │        │如附表二所示之│        │
│    │      │          │        │            │      │        │物，均沒收。  │        │
├──┼───┼─────┼────┼──────┼───┼────┼───────┼────┤
│11  │Ｅ○○│恐嚇簽注四│95年12月│李莉華-合作 │匯款3 │刑法第34│宙○○共同意圖│見本院卷│
│    │（已和│十車，如果│5日     │金庫高雄分行│萬元  │6條第1項│為自己不法之所│編號警│
│    │解）  │沒簽開出，│        │帳號00000000│      │恐嚇取財│有，以恐嚇使人│卷彰警刑│
│    │      │將派人收取│        │6081        │      │既遂罪  │將本人之物交付│偵三字第│
│    │      │彩金，被害│        │            │      │        │，累犯，處有期│00000000│
│    │      │人無力簽注│        │            │      │        │徒刑拾月，減為│58號第86│
│    │      │，結果開出│        │            │      │        │有期徒刑伍月。│頁      │
│    │      │一個號碼，│        │            │      │        │扣案如附表二所│        │
│    │      │竟恐嚇被害│        │            │      │        │示之物，均沒收│        │
│    │      │人須匯款3 │        │            │      │        │。            │        │
│    │      │萬元至指定│        │            │      │        │巳○○共同意圖│        │
│    │      │帳戶，致被│        │            │      │        │為自己不法之所│        │
│    │      │害人心生畏│        │            │      │        │有，以恐嚇使人│        │
│    │      │懼，依指示│        │            │      │        │將本人之物交付│        │
│    │      │匯款      │        │            │      │        │，處有期徒刑柒│        │
│    │      │          │        │            │      │        │月，減為有期徒│        │
│    │      │          │        │            │      │        │刑月又拾伍日│        │
│    │      │          │        │            │      │        │，如易科罰金，│        │
│    │      │          │        │            │      │        │以新臺幣壹仟元│        │
│    │      │          │        │            │      │        │折算壹日。扣案│        │
│    │      │          │        │            │      │        │如附表二所示之│        │
│    │      │          │        │            │      │        │物，均沒收。  │        │
├──┼───┼─────┼────┼──────┼───┼────┼───────┼────┤
│12  │Ｌ○○│恐嚇簽注十│95年12月│王明星-屏東 │匯款8 │刑法第34│宙○○共同意圖│見本院卷│
│    │      │車，如果沒│13日    │潮洲郵局帳號│萬元  │6條第1項│為自己不法之所│編號警│
│    │      │簽開出，將│        │0000000-0000│      │恐嚇取財│有，以恐嚇使人│卷彰警刑│
│    │      │派人收取金│        │985         │      │既遂罪  │將本人之物交付│偵三字第│
│    │      │錢，致被害│        │            │      │        │，累犯，處有期│00000000│
│    │      │人心生畏懼│        │            │      │        │徒刑拾月，減為│82號第10│
│    │      │，簽注十車│        │            │      │        │有期徒刑伍月。│4頁     │
│    │      │，結果開出│        │            │      │        │扣案如附表二所│        │
│    │      │一個號碼，│        │            │      │        │示之物，均沒收│        │
│    │      │竟恐嚇被害│        │            │      │        │。            │        │
│    │      │人須匯款8 │        │            │      │        │巳○○共同意圖│        │
│    │      │萬元至指定│        │            │      │        │為自己不法之所│        │
│    │      │帳戶，致被│        │            │      │        │有，以恐嚇使人│        │
│    │      │害人心生畏│        │            │      │        │將本人之物交付│        │
│    │      │懼，依指示│        │            │      │        │，處有期徒刑柒│        │
│    │      │匯款。    │        │            │      │        │月，減為有期徒│        │
│    │      │          │        │            │      │        │刑月又拾伍日│        │
│    │      │          │        │            │      │        │，如易科罰金，│        │
│    │      │          │        │            │      │        │以新臺幣壹仟元│        │
│    │      │          │        │            │      │        │折算壹日。扣案│        │
│    │      │          │        │            │      │        │如附表二所示之│        │
│    │      │          │        │            │      │        │物，均沒收。  │        │
├──┼───┼─────┼────┼──────┼───┼────┼───────┼────┤
│13  │庚○○│恐嚇被害人│96年1月2│黃美華-臺灣 │匯款4 │刑法第34│宙○○共同意圖│見本院卷│
│    │      │簽注全車，│日      │銀行楠梓分行│萬元  │6條第1項│為自己不法之所│編號警│
│    │      │如果沒簽開│        │帳號00000000│      │恐嚇取財│有，以恐嚇使人│卷彰警刑│
│    │      │出，將派人│        │5956        │      │既遂罪  │將本人之物交付│偵三字第│
│    │      │收取數十萬│        │            │      │        │，累犯，處有期│00000000│
│    │      │元，如果不│        │            │      │        │徒刑拾月，減為│82號第56│
│    │      │簽注，則須│        │            │      │        │有期徒刑伍月。│頁      │
│    │      │支付4萬元 │        │            │      │        │扣案如附表二所│        │
│    │      │，被害人心│        │            │      │        │示之物，均沒收│        │
│    │      │生畏懼，匯│        │            │      │        │。            │        │
│    │      │款至指定帳│        │            │      │        │巳○○共同意圖│        │
│    │      │戶        │        │            │      │        │為自己不法之所│        │
│    │      │          │        │            │      │        │有，以恐嚇使人│        │
│    │      │          │        │            │      │        │將本人之物交付│        │
│    │      │          │        │            │      │        │，處有期徒刑柒│        │
│    │      │          │        │            │      │        │月，減為有期徒│        │
│    │      │          │        │            │      │        │刑月又拾伍日│        │
│    │      │          │        │            │      │        │，如易科罰金，│        │
│    │      │          │        │            │      │        │以新臺幣壹仟元│        │
│    │      │          │        │            │      │        │折算壹日。扣案│        │
│    │      │          │        │            │      │        │如附表二所示之│        │
│    │      │          │        │            │      │        │物，均沒收。  │        │
├──┼───┼─────┼────┼──────┼───┼────┼───────┼────┤
│14  │Ｆ○○│恐嚇簽注三│96年1月3│王明星-屏東 │匯款14│刑法第34│宙○○共同意圖│見本院卷│
│    │      │十車，如果│日      │潮洲郵局帳號│萬元  │6條第1項│為自己不法之所│編號警│
│    │      │沒簽開出，│        │0000000-0000│      │恐嚇取財│有，以恐嚇使人│卷彰警刑│
│    │      │將派人收取│        │985         │      │既遂罪  │將本人之物交付│偵三字第│
│    │      │金錢，被害│        │            │      │        │，累犯，處有期│00000000│
│    │      │人無力簽注│        │            │      │        │徒刑拾月，減為│82號第12│
│    │      │，竟恐嚇被│        │            │      │        │有期徒刑伍月。│8頁     │
│    │      │害人須支付│        │            │      │        │扣案如附表二所│        │
│    │      │14萬元，致│        │            │      │        │示之物，均沒收│        │
│    │      │被害人心生│        │            │      │        │。            │        │
│    │      │畏懼，匯款│        │            │      │        │巳○○共同意圖│        │
│    │      │至指定帳戶│        │            │      │        │為自己不法之所│        │
│    │      │。        │        │            │      │        │有，以恐嚇使人│        │
│    │      │          │        │            │      │        │將本人之物交付│        │
│    │      │          │        │            │      │        │，處有期徒刑柒│        │
│    │      │          │        │            │      │        │月，減為有期徒│        │
│    │      │          │        │            │      │        │刑月又拾伍日│        │
│    │      │          │        │            │      │        │，如易科罰金，│        │
│    │      │          │        │            │      │        │以新臺幣壹仟元│        │
│    │      │          │        │            │      │        │折算壹日。扣案│        │
│    │      │          │        │            │      │        │如附表二所示之│        │
│    │      │          │        │            │      │        │物，均沒收。  │        │
├──┼───┼─────┼────┼──────┼───┼────┼───────┼────┤
│15  │梁邱貴│恐嚇簽注六│96年1月 │黃美華-臺灣 │匯款10│刑法第34│宙○○共同意圖│見本院卷│
│    │金（已│十車，如果│10日    │銀行楠梓分行│萬元  │6條第1項│為自己不法之所│編號警│
│    │和解）│沒簽開出，│        │帳號00000000│      │恐嚇取財│有，以恐嚇使人│卷彰警刑│
│    │      │將派人收取│        │5956        │      │既遂罪  │將本人之物交付│偵三字第│
│    │      │金錢，致被│        │            │      │        │，累犯，處有期│00000000│
│    │      │害人心生畏│        │            │      │        │徒刑拾月，減為│82號第64│
│    │      │懼，簽注二│        │            │      │        │有期徒刑伍月。│頁      │
│    │      │十車，結果│        │            │      │        │扣案如附表二所│        │
│    │      │開出一個號│        │            │      │        │示之物，均沒收│        │
│    │      │碼，竟恐嚇│        │            │      │        │。            │        │
│    │      │被害人須匯│        │            │      │        │巳○○共同意圖│        │
│    │      │款10萬元至│        │            │      │        │為自己不法之所│        │
│    │      │指定帳戶，│        │            │      │        │有，以恐嚇使人│        │
│    │      │致被害人心│        │            │      │        │將本人之物交付│        │
│    │      │生畏懼，依│        │            │      │        │，處有期徒刑柒│        │
│    │      │指示匯款。│        │            │      │        │月，減為有期徒│        │
│    │      │          │        │            │      │        │刑月又拾伍日│        │
│    │      │          │        │            │      │        │，如易科罰金，│        │
│    │      │          │        │            │      │        │以新臺幣壹仟元│        │
│    │      │          │        │            │      │        │折算壹日。扣案│        │
│    │      │          │        │            │      │        │如附表二所示之│        │
│    │      │          │        │            │      │        │物，均沒收。  │        │
├──┼───┼─────┼────┼──────┼───┼────┼───────┼────┤
│16  │乙○○│恐嚇簽注六│96年1月 │王明星-屏東 │匯款6 │刑法第34│宙○○共同意圖│見本院卷│
│    │      │十車，如果│10日    │潮洲郵局帳號│萬元  │6條第1項│為自己不法之所│編號警│
│    │      │沒簽開出，│        │0000000-0000│      │恐嚇取財│有，以恐嚇使人│卷彰警刑│
│    │      │將派人收取│        │985         │      │既遂罪  │將本人之物交付│偵三字第│
│    │      │金錢，被害│        │            │      │        │，累犯，處有期│00000000│
│    │      │人無力簽注│        │            │      │        │徒刑拾月，減為│82號第13│
│    │      │，竟恐嚇被│        │            │      │        │有期徒刑伍月。│8頁     │
│    │      │害人須支付│        │            │      │        │扣案如附表二所│        │
│    │      │6萬元，致 │        │            │      │        │示之物，均沒收│        │
│    │      │被害人心生│        │            │      │        │。            │        │
│    │      │畏懼，匯款│        │            │      │        │巳○○共同意圖│        │
│    │      │至指定帳戶│        │            │      │        │為自己不法之所│        │
│    │      │。        │        │            │      │        │有，以恐嚇使人│        │
│    │      │          │        │            │      │        │將本人之物交付│        │
│    │      │          │        │            │      │        │，處有期徒刑柒│        │
│    │      │          │        │            │      │        │月，減為有期徒│        │
│    │      │          │        │            │      │        │刑月又拾伍日│        │
│    │      │          │        │            │      │        │，如易科罰金，│        │
│    │      │          │        │            │      │        │以新臺幣壹仟元│        │
│    │      │          │        │            │      │        │折算壹日。扣案│        │
│    │      │          │        │            │      │        │如附表二所示之│        │
│    │      │          │        │            │      │        │物，均沒收。  │        │
├──┼───┼─────┼────┼──────┼───┼────┼───────┼────┤
│17  │辰○○│恐嚇簽注五│96年1月 │黃美華-臺灣 │匯款5 │刑法第34│宙○○共同意圖│見本院卷│
│    │      │十車，如果│19日    │銀行楠梓分行│萬5千 │6條第1項│為自己不法之所│編號警│
│    │      │沒簽開出，│        │帳號00000000│元    │恐嚇取財│有，以恐嚇使人│卷彰警刑│
│    │      │將派人收取│        │5956        │      │既遂罪  │將本人之物交付│偵三字第│
│    │      │金錢，被害│        │            │      │        │，累犯，處有期│00000000│
│    │      │人無力簽注│        │            │      │        │徒刑拾月，減為│82號第10│
│    │      │，竟恐嚇被│        │            │      │        │有期徒刑伍月。│8頁     │
│    │      │害人須支付│        │            │      │        │扣案如附表二所│        │
│    │      │5萬5千元，│        │            │      │        │示之物，均沒收│        │
│    │      │致被害人心│        │            │      │        │。            │        │
│    │      │生畏懼，匯│        │            │      │        │巳○○共同意圖│        │
│    │      │款至指定帳│        │            │      │        │為自己不法之所│        │
│    │      │戶。      │        │            │      │        │有，以恐嚇使人│        │
│    │      │          │        │            │      │        │將本人之物交付│        │
│    │      │          │        │            │      │        │，處有期徒刑柒│        │
│    │      │          │        │            │      │        │月，減為有期徒│        │
│    │      │          │        │            │      │        │刑月又拾伍日│        │
│    │      │          │        │            │      │        │，如易科罰金，│        │
│    │      │          │        │            │      │        │以新臺幣壹仟元│        │
│    │      │          │        │            │      │        │折算壹日。扣案│        │
│    │      │          │        │            │      │        │如附表二所示之│        │
│    │      │          │        │            │      │        │物，均沒收。  │        │
├──┼───┼─────┼────┼──────┼───┼────┼───────┼────┤
│18  │Ｑ○○│恐嚇簽注二│96年2月2│王明星-屏東 │匯款1 │刑法第34│宙○○共同意圖│見本院卷│
│    │      │十車，如果│日      │潮洲郵局帳號│萬元  │6條第1項│為自己不法之所│編號警│
│    │      │沒簽開出，│        │0000000-0000│      │恐嚇取財│有，以恐嚇使人│卷彰警刑│
│    │      │將派人收取│        │985         │      │既遂罪  │將本人之物交付│偵三字第│
│    │      │金錢，被害│        │            │      │        │，累犯，處有期│00000000│
│    │      │人無力簽注│        │            │      │        │徒刑拾月，減為│82號第10│
│    │      │，結果開出│        │            │      │        │有期徒刑伍月。│0頁     │
│    │      │一個號碼，│        │            │      │        │扣案如附表二所│        │
│    │      │竟恐嚇被害│        │            │      │        │示之物，均沒收│        │
│    │      │人須匯款1 │        │            │      │        │。            │        │
│    │      │萬元至指定│        │            │      │        │巳○○共同意圖│        │
│    │      │帳戶，致被│        │            │      │        │為自己不法之所│        │
│    │      │害人心生畏│        │            │      │        │有，以恐嚇使人│        │
│    │      │懼，依指示│        │            │      │        │將本人之物交付│        │
│    │      │匯款。    │        │            │      │        │，處有期徒刑柒│        │
│    │      │          │        │            │      │        │月，減為有期徒│        │
│    │      │          │        │            │      │        │刑月又拾伍日│        │
│    │      │          │        │            │      │        │，如易科罰金，│        │
│    │      │          │        │            │      │        │以新臺幣壹仟元│        │
│    │      │          │        │            │      │        │折算壹日。扣案│        │
│    │      │          │        │            │      │        │如附表二所示之│        │
│    │      │          │        │            │      │        │物，均沒收。  │        │
├──┼───┼─────┼────┼──────┼───┼────┼───────┼────┤
│19  │Ｍ○○│恐嚇簽注│96年3 │王明星-屏東 │匯款10│刑法第34│宙○○共同意圖│見本院卷│
│    │      │  四十車，│  月1日 │潮洲郵局帳號│萬元  │6條第1項│為自己不法之所│編號警│
│    │      │  如果沒簽│96年3 │0000000-0000│      │恐嚇取財│有，以恐嚇使人│卷彰警刑│
│    │      │  開出，將│  月6日 │985         │      │既遂罪  │將本人之物交付│偵三字第│
│    │      │  派人收取│96年4 │            │      │        │，累犯，處有期│00000000│
│    │      │  50萬元，│  月17日│            │      │        │徒刑壹年，減為│58號第79│
│    │      │  致被害人│        │            │      │        │有期徒刑陸月。│頁      │
│    │      │  心生畏懼│        │            │      │        │扣案如附表二所│        │
│    │      │  ，簽注四│        │            │      │        │示之物，均沒收│        │
│    │      │  十車，結│        │            │      │        │。            │        │
│    │      │  果開出一│        │            │      │        │巳○○共同意圖│        │
│    │      │  個號碼，│        │            │      │        │為自己不法之所│        │
│    │      │  又恐嚇被│        │            │      │        │有，以恐嚇使人│        │
│    │      │  害人須匯│        │            │      │        │將本人之物交付│        │
│    │      │  款10萬元│        │            │      │        │，處有期徒刑玖│        │
│    │      │  至指定帳│        │            │      │        │月，減為有期徒│        │
│    │      │  戶，致被│        │            │      │        │刑肆月又拾伍日│        │
│    │      │  害人心生│        │            │      │        │如易科罰金，以│        │
│    │      │  畏懼，依│        │            │      │        │新臺幣壹仟元折│        │
│    │      │  指示匯款│        │            │      │        │算壹日。扣案如│        │
│    │      │  。      │        │            │      │        │附表二所示之物│        │
│    │      │恐嚇簽注│        │            │      │        │，均沒收。    │        │
│    │      │  二十車，│        │            │      │        │              │        │
│    │      │  如果沒簽│        │            │      │        │              │        │
│    │      │  開出，將│        │            │      │        │              │        │
│    │      │  派人收取│        │            │      │        │              │        │
│    │      │  50萬元，│        │            │      │        │              │        │
│    │      │  致被害人│        │            │      │        │              │        │
│    │      │  心生畏懼│        │            │      │        │              │        │
│    │      │  ，簽注二│        │            │      │        │              │        │
│    │      │  十車，損│        │            │      │        │              │        │
│    │      │  失15萬多│        │            │      │        │              │        │
│    │      │  元。    │        │            │      │        │              │        │
│    │      │恐嚇簽注│        │            │      │        │              │        │
│    │      │  四十車，│        │            │      │        │              │        │
│    │      │  如果沒簽│        │            │      │        │              │        │
│    │      │  開出，將│        │            │      │        │              │        │
│    │      │  派人收取│        │            │      │        │              │        │
│    │      │  50萬元，│        │            │      │        │              │        │
│    │      │  致被害人│        │            │      │        │              │        │
│    │      │  心生畏懼│        │            │      │        │              │        │
│    │      │  ，簽注四│        │            │      │        │              │        │
│    │      │  十車，損│        │            │      │        │              │        │
│    │      │  失16萬多│        │            │      │        │              │        │
│    │      │  元。    │        │            │      │        │              │        │
│    │      │（簽注三次│        │            │      │        │              │        │
│    │      │一百車共損│        │            │      │        │              │        │
│    │      │失近40萬）│        │            │      │        │              │        │
├──┼───┼─────┼────┼──────┼───┼────┼───────┼────┤
│20  │甲○○│恐嚇簽注全│96年3月 │黃美華-臺灣 │匯款20│刑法第34│宙○○共同意圖│見本院卷│
│    │      │車，如果沒│12日（起│銀行楠梓分行│萬元  │6條第1項│為自己不法之所│編號警│
│    │      │簽開出，將│訴書誤載│帳號00000000│      │恐嚇取財│有，以恐嚇使人│卷彰警刑│
│    │      │派人收取50│為96年3 │5956        │      │既遂罪  │將本人之物交付│偵三字第│
│    │      │萬元，被害│月9日） │            │      │        │，累犯，處有期│00000000│
│    │      │人無力簽注│        │            │      │        │徒刑拾月，減為│82號第96│
│    │      │，竟恐嚇被│        │            │      │        │有期徒刑伍月。│頁      │
│    │      │害人須支付│        │            │      │        │扣案如附表二所│        │
│    │      │20萬元，致│        │            │      │        │示之物，均沒收│        │
│    │      │被害人心生│        │            │      │        │。            │        │
│    │      │畏懼，匯款│        │            │      │        │巳○○共同意圖│        │
│    │      │至指定帳戶│        │            │      │        │為自己不法之所│        │
│    │      │。        │        │            │      │        │有，以恐嚇使人│        │
│    │      │          │        │            │      │        │將本人之物交付│        │
│    │      │          │        │            │      │        │，處有期徒刑柒│        │
│    │      │          │        │            │      │        │月，減為有期徒│        │
│    │      │          │        │            │      │        │刑月又拾伍日│        │
│    │      │          │        │            │      │        │，如易科罰金，│        │
│    │      │          │        │            │      │        │以新臺幣壹仟元│        │
│    │      │          │        │            │      │        │折算壹日。扣案│        │
│    │      │          │        │            │      │        │如附表二所示之│        │
│    │      │          │        │            │      │        │物，均沒收。  │        │
├──┼───┼─────┼────┼──────┼───┼────┼───────┼────┤
│21  │戊○○│恐嚇簽注│96年3 │李莉華-合作 │匯款10│刑法第34│宙○○共同意圖│見本院卷│
│    │（已和│  六車，如│  月19日│金庫高雄分行│萬元  │6條第1項│為自己不法之所│編號警│
│    │解）  │  果沒簽出│        │帳號00000000│      │恐嚇取財│有，以恐嚇使人│卷彰警刑│
│    │      │  ，將派人│96年3 │6081        │      │既遂罪  │將本人之物交付│偵三字第│
│    │      │  收取金錢│  月21日│            │      │        │，累犯，處有期│00000000│
│    │      │  ，致被害│        │            │      │        │徒刑壹年，減為│82號第76│
│    │      │  人心生畏│96年3 │            │      │        │有期徒刑陸月。│～77頁  │
│    │      │  懼，簽注│  月21日│            │      │        │扣案如附表二所│        │
│    │      │  六車，結│  後某日│            │      │        │示之物，均沒收│        │
│    │      │  果開出一│        │            │      │        │。            │        │
│    │      │  個號碼，│        │            │      │        │巳○○共同意圖│        │
│    │      │  得彩金  │        │            │      │        │為自己不法之所│        │
│    │      │  62460元 │        │            │      │        │有，以恐嚇使人│        │
│    │      │  ，竟恐嚇│        │            │      │        │將本人之物交付│        │
│    │      │  被害人須│        │            │      │        │，處有期徒刑玖│        │
│    │      │  匯款5萬 │        │            │      │        │月，減為有期徒│        │
│    │      │  元至指定│        │            │      │        │刑肆月又拾伍日│        │
│    │      │  帳戶，致│        │            │      │        │，如易科罰金，│        │
│    │      │  被害人心│        │            │      │        │以新臺幣壹仟元│        │
│    │      │  生畏懼，│        │            │      │        │折算壹日。扣案│        │
│    │      │  依指示匯│        │            │      │        │如附表二所示之│        │
│    │      │  款。    │        │            │      │        │物，均沒收。  │        │
│    │      │恐嚇簽注│        │            │      │        │              │        │
│    │      │  六車，如│        │            │      │        │              │        │
│    │      │  果沒簽開│        │            │      │        │              │        │
│    │      │  出，將派│        │            │      │        │              │        │
│    │      │  人收取金│        │            │      │        │              │        │
│    │      │  錢，致被│        │            │      │        │              │        │
│    │      │  害人心生│        │            │      │        │              │        │
│    │      │  畏懼，簽│        │            │      │        │              │        │
│    │      │  注六車，│        │            │      │        │              │        │
│    │      │  結果開出│        │            │      │        │              │        │
│    │      │  一個號碼│        │            │      │        │              │        │
│    │      │  ，竟恐嚇│        │            │      │        │              │        │
│    │      │  被害人須│        │            │      │        │              │        │
│    │      │  匯款5萬 │        │            │      │        │              │        │
│    │      │  元至指定│        │            │      │        │              │        │
│    │      │  帳戶，致│        │            │      │        │              │        │
│    │      │  被害人心│        │            │      │        │              │        │
│    │      │  生畏懼，│        │            │      │        │              │        │
│    │      │  依指示匯│        │            │      │        │              │        │
│    │      │  款。    │        │            │      │        │              │        │
│    │      │恐嚇簽注│        │            │      │        │              │        │
│    │      │  十二車，│        │            │      │        │              │        │
│    │      │  如果沒簽│        │            │      │        │              │        │
│    │      │  開出，將│        │            │      │        │              │        │
│    │      │  派人收取│        │            │      │        │              │        │
│    │      │  金錢，致│        │            │      │        │              │        │
│    │      │  被害人心│        │            │      │        │              │        │
│    │      │  生畏懼，│        │            │      │        │              │        │
│    │      │  簽注十二│        │            │      │        │              │        │
│    │      │  車，損失│        │            │      │        │              │        │
│    │      │  46080元 │        │            │      │        │              │        │
│    │      │  。（3次 │        │            │      │        │              │        │
│    │      │  共簽24車│        │            │      │        │              │        │
│    │      │  ）      │        │            │      │        │              │        │
├──┼───┼─────┼────┼──────┼───┼────┼───────┼────┤
│22  │卯○○│恐嚇簽注八│96年3月 │李莉華-合作 │匯款6 │刑法第34│宙○○共同意圖│見本院卷│
│    │（已和│十車，如果│20日    │金庫高雄分行│千元  │6條第1項│為自己不法之所│編號警│
│    │解）  │沒簽開出，│        │帳號00000000│      │恐嚇取財│有，以恐嚇使人│卷彰警刑│
│    │      │將派人收取│        │6081        │      │既遂罪  │將本人之物交付│偵三字第│
│    │      │70萬元，被│        │            │      │        │，累犯，處有期│00000000│
│    │      │害人無力簽│        │            │      │        │徒刑捌月，減為│58號第65│
│    │      │注，竟恐嚇│        │            │      │        │有期徒刑肆月。│頁      │
│    │      │被害人須支│        │            │      │        │扣案如附表二所│        │
│    │      │付6千元， │        │            │      │        │示之物，均沒收│        │
│    │      │致被害人心│        │            │      │        │。            │        │
│    │      │生畏懼，匯│        │            │      │        │巳○○共同意圖│        │
│    │      │款至指定帳│        │            │      │        │為自己不法之所│        │
│    │      │戶。      │        │            │      │        │有，以恐嚇使人│        │
│    │      │          │        │            │      │        │將本人之物交付│        │
│    │      │          │        │            │      │        │，處有期徒刑柒│        │
│    │      │          │        │            │      │        │月，減為有期徒│        │
│    │      │          │        │            │      │        │刑月又拾伍日│        │
│    │      │          │        │            │      │        │，如易科罰金，│        │
│    │      │          │        │            │      │        │以新臺幣壹仟元│        │
│    │      │          │        │            │      │        │折算壹日。扣案│        │
│    │      │          │        │            │      │        │如附表二所示之│        │
│    │      │          │        │            │      │        │物，均沒收。  │        │
├──┼───┼─────┼────┼──────┼───┼────┼───────┼────┤
│23  │孫劉明│恐嚇簽注二│96年3月 │黃榮細-臺中 │匯款7 │刑法第34│宙○○共同意圖│見本院卷│
│    │芳（已│十車，如果│27日    │五權路郵局00│萬6千 │6條第1項│為自己不法之所│編號警│
│    │和解）│沒簽開出，│        │00000-000000│元    │恐嚇取財│有，以恐嚇使人│卷彰警刑│
│    │      │將派人收取│        │3           │      │既遂罪  │將本人之物交付│偵三字第│
│    │      │金錢，致被│        │            │      │        │，累犯，處有期│00000000│
│    │      │害人心生畏│        │            │      │        │徒刑捌月，減為│94號第89│
│    │      │懼，簽注20│        │            │      │        │有期徒刑肆月。│～90頁  │
│    │      │車，結果開│        │            │      │        │扣案如附表二所│        │
│    │      │出一個號碼│        │            │      │        │示之物，均沒收│        │
│    │      │，又恐嚇被│        │            │      │        │。            │        │
│    │      │害人須匯款│        │            │      │        │巳○○共同意圖│        │
│    │      │20萬元至指│        │            │      │        │為自己不法之所│        │
│    │      │定帳戶，致│        │            │      │        │有，以恐嚇使人│        │
│    │      │被害人心生│        │            │      │        │將本人之物交付│        │
│    │      │畏懼，依指│        │            │      │        │，處有期徒刑柒│        │
│    │      │示匯款（以│        │            │      │        │月，減為有期徒│        │
│    │      │筆名劉曉雲│        │            │      │        │刑月又拾伍日│        │
│    │      │名義匯款）│        │            │      │        │，如易科罰金，│        │
│    │      │。        │        │            │      │        │以新臺幣壹仟元│        │
│    │      │          │        │            │      │        │折算壹日。扣案│        │
│    │      │          │        │            │      │        │如附表二所示之│        │
│    │      │          │        │            │      │        │物，均沒收。  │        │
├──┼───┼─────┼────┼──────┼───┼────┼───────┼────┤
│24  │Ｐ○  │詐稱須先匯│96年4月 │李莉華-合作 │匯款5 │刑法第33│宙○○共同意圖│見本院卷│
│    │      │款始能獲得│20日    │金庫高雄分行│萬2千 │9條第1項│為自己不法之所│編號警│
│    │      │明牌，致被│        │帳號00000000│元    │詐欺取財│有，以詐術使人│卷彰警刑│
│    │      │害人陷於錯│        │6081        │      │既遂罪  │將本人之物交付│偵三字第│
│    │      │誤，匯款至│        │            │      │        │，累犯，處有期│00000000│
│    │      │人頭帳戶  │        │            │      │        │徒刑陸月，減為│82號第38│
│    │      │          │        │            │      │        │有期徒刑月。│頁      │
│    │      │          │        │            │      │        │扣案如附表二所│        │
│    │      │          │        │            │      │        │示之物，均沒收│        │
│    │      │          │        │            │      │        │。            │        │
│    │      │          │        │            │      │        │巳○○共同意圖│        │
│    │      │          │        │            │      │        │為自己不法之所│        │
│    │      │          │        │            │      │        │有，以詐術使人│        │
│    │      │          │        │            │      │        │將本人之物交付│        │
│    │      │          │        │            │      │        │，處有期徒刑肆│        │
│    │      │          │        │            │      │        │月，如易科罰金│        │
│    │      │          │        │            │      │        │，以新臺幣壹仟│        │
│    │      │          │        │            │      │        │元折算壹日，減│        │
│    │      │          │        │            │      │        │為有期徒刑貳月│        │
│    │      │          │        │            │      │        │，如易科罰金，│        │
│    │      │          │        │            │      │        │以新臺幣壹仟元│        │
│    │      │          │        │            │      │        │折算壹日。扣案│        │
│    │      │          │        │            │      │        │如附表二所示之│        │
│    │      │          │        │            │      │        │物，均沒收。  │        │
├──┼───┼─────┼────┼──────┼───┼────┼───────┼────┤
│25  │Ｓ○○│恐嚇簽注│均96年5 │李莉華-合作 │匯款8 │刑法第34│宙○○共同意圖│見本院卷│
│    │（已和│  十二車，│月4日   │金庫高雄分行│千元  │6條第3項│為自己不法之所│編號警│
│    │解）  │  如果沒簽│        │帳號00000000│      │、第1項 │有，以恐嚇使人│卷彰警刑│
│    │      │  開出，將│        │6081        │      │恐嚇取財│將本人之物交付│偵三字第│
│    │      │  派人收取│        │            │      │未遂罪、│，未遂，累犯，│00000000│
│    │      │  10 萬元 │        │            │      │第339條 │處有期徒刑玖月│82號第50│
│    │      │  ，致被害│        │            │      │第1項詐 │；又共同意圖為│～51頁  │
│    │      │  人心生畏│        │            │      │欺取財既│自己不法之所有│        │
│    │      │  懼，簽注│        │            │      │遂罪    │，以詐術使人將│        │
│    │      │  十二車，│        │            │      │        │本人之物交付，│        │
│    │      │  但沒有支│        │            │      │        │累犯，處有期徒│        │
│    │      │  付簽注金│        │            │      │        │刑陸月。扣案如│        │
│    │      │  4萬6080 │        │            │      │        │附表二所示之物│        │
│    │      │  元。    │        │            │      │        │，均沒收。    │        │
│    │      │恐嚇簽注│        │            │      │        │巳○○共同意圖│        │
│    │      │  全車，如│        │            │      │        │為自己不法之所│        │
│    │      │  果沒簽開│        │            │      │        │有，以恐嚇使人│        │
│    │      │  出，將派│        │            │      │        │將本人之物交付│        │
│    │      │  人收取金│        │            │      │        │，未遂，處有期│        │
│    │      │  錢，被害│        │            │      │        │徒刑陸月，如易│        │
│    │      │  人無力再│        │            │      │        │科罰金，以新臺│        │
│    │      │  簽注，結│        │            │      │        │幣壹仟元折算壹│        │
│    │      │  果適巧開│        │            │      │        │日；又共同意圖│        │
│    │      │  出一號，│        │            │      │        │為自己不法之所│        │
│    │      │  又去電被│        │            │      │        │有，以詐術使人│        │
│    │      │  害人恫稱│        │            │      │        │將本人之物交付│        │
│    │      │  ：「你要│        │            │      │        │，處有期徒刑肆│        │
│    │      │  把這條錢│        │            │      │        │月，如易科罰金│        │
│    │      │  吞下，好│        │            │      │        │，以新臺幣壹仟│        │
│    │      │  ，沒關係│        │            │      │        │元折算壹日。扣│        │
│    │      │  ，我會找│        │            │      │        │案如附表二所示│        │
│    │      │  到你」等│        │            │      │        │之物，均沒收。│        │
│    │      │  語，致被│        │            │      │        │              │        │
│    │      │  害人心生│        │            │      │        │              │        │
│    │      │  畏懼，不│        │            │      │        │              │        │
│    │      │  敢接電話│        │            │      │        │              │        │
│    │      │  。      │        │            │      │        │              │        │
│    │      │被害人去│        │            │      │        │              │        │
│    │      │  電催討簽│        │            │      │        │              │        │
│    │      │  注金，竟│        │            │      │        │              │        │
│    │      │  再詐稱須│        │            │      │        │              │        │
│    │      │  先支付律│        │            │      │        │              │        │
│    │      │  師見證費│        │            │      │        │              │        │
│    │      │  ，證明確│        │            │      │        │              │        │
│    │      │  有簽注才│        │            │      │        │              │        │
│    │      │  能賠償，│        │            │      │        │              │        │
│    │      │  致被害人│        │            │      │        │              │        │
│    │      │  陷於錯誤│        │            │      │        │              │        │
│    │      │  ，匯款至│        │            │      │        │              │        │
│    │      │  人頭帳戶│        │            │      │        │              │        │
│    │      │  。      │        │            │      │        │              │        │
├──┼───┼─────┼────┼──────┼───┼────┼───────┼────┤
│26  │地○○│恐嚇簽注二│96年5月 │王明星-屏東 │匯款9 │刑法第34│宙○○共同意圖│見本院卷│
│    │      │車，如果沒│21日    │潮洲郵局帳號│萬元  │6條第1項│為自己不法之所│編號警│
│    │      │簽開出，將│        │0000000-0000│      │恐嚇取財│有，以恐嚇使人│卷彰警刑│
│    │      │派人收取金│        │985         │      │既遂罪  │將本人之物交付│偵三字第│
│    │      │錢，致被害│        │            │      │        │，累犯，處有期│00000000│
│    │      │人心生畏懼│        │            │      │        │徒刑拾月。扣案│82號第12│
│    │      │，簽注2車 │        │            │      │        │如附表二所示之│5頁     │
│    │      │，結果開出│        │            │      │        │物，均沒收。  │        │
│    │      │一個號碼，│        │            │      │        │巳○○共同意圖│        │
│    │      │竟恐嚇被害│        │            │      │        │為自己不法之所│        │
│    │      │人須匯款35│        │            │      │        │有，以恐嚇使人│        │
│    │      │萬元至指定│        │            │      │        │將本人之物交付│        │
│    │      │帳戶，致被│        │            │      │        │，處有期徒刑陸│        │
│    │      │害人心生畏│        │            │      │        │月，如易科罰金│        │
│    │      │懼，依指示│        │            │      │        │，以新臺幣壹仟│        │
│    │      │匯款。    │        │            │      │        │元折算壹日。扣│        │
│    │      │          │        │            │      │        │案如附表二所示│        │
│    │      │          │        │            │      │        │之物，均沒收。│        │
├──┼───┼─────┼────┼──────┼───┼────┼───────┼────┤
│27  │Ｄ○○│恐嚇簽注八│96年3月6│無          │未匯款│刑法第34│宙○○共同意圖│見本院卷│
│    │      │十車，如果│日      │            │      │6條第3項│為自己不法之所│編號警│
│    │      │沒簽開出，│        │            │      │、第1項 │有，以恐嚇使人│卷彰警刑│
│    │      │將派人收取│        │            │      │恐嚇取財│將本人之物交付│偵三字第│
│    │      │金錢，致被│        │            │      │未遂罪  │，未遂，累犯，│00000000│
│    │      │害人心生畏│        │            │      │        │處有期徒刑陸月│94號第97│
│    │      │懼，然因無│        │            │      │        │，減為有期徒刑│頁      │
│    │      │力簽注而未│        │            │      │        │月。扣案如附│        │
│    │      │匯款。    │        │            │      │        │表二所示之物，│        │
│    │      │          │        │            │      │        │均沒收。      │        │
│    │      │          │        │            │      │        │巳○○共同意圖│        │
│    │      │          │        │            │      │        │為自己不法之所│        │
│    │      │          │        │            │      │        │有，以恐嚇使人│        │
│    │      │          │        │            │      │        │將本人之物交付│        │
│    │      │          │        │            │      │        │，未遂，處有期│        │
│    │      │          │        │            │      │        │徒刑肆月，如易│        │
│    │      │          │        │            │      │        │科罰金，以新臺│        │
│    │      │          │        │            │      │        │幣壹仟元折算壹│        │
│    │      │          │        │            │      │        │日，減為有期徒│        │
│    │      │          │        │            │      │        │刑貳月，如易科│        │
│    │      │          │        │            │      │        │罰金，以新臺幣│        │
│    │      │          │        │            │      │        │壹仟元折算壹日│        │
│    │      │          │        │            │      │        │。扣案如附表二│        │
│    │      │          │        │            │      │        │所示之物，均沒│        │
│    │      │          │        │            │      │        │收。          │        │
├──┼───┼─────┼────┼──────┼───┼────┼───────┼────┤
│28  │辛○○│恐嚇簽注二│96年3月 │無          │未匯款│刑法第34│宙○○共同意圖│見本院卷│
│    │（已和│十車，如果│11日    │            │      │6條第3項│為自己不法之所│編號警│
│    │解）  │沒簽開出，│        │            │      │、第1項 │有，以恐嚇使人│卷彰警刑│
│    │      │將派人收取│        │            │      │恐嚇取財│將本人之物交付│偵三字第│
│    │      │2萬元，致 │        │            │      │未遂罪  │，未遂，累犯，│00000000│
│    │      │被害人心生│        │            │      │        │處有期徒刑陸月│82號第4 │
│    │      │畏懼，簽注│        │            │      │        │，減為有期徒刑│頁      │
│    │      │2車，損失 │        │            │      │        │月。扣案如附│        │
│    │      │7200元，然│        │            │      │        │表二所示之物，│        │
│    │      │因未開出故│        │            │      │        │均沒收。      │        │
│    │      │未匯款。  │        │            │      │        │巳○○共同意圖│        │
│    │      │          │        │            │      │        │為自己不法之所│        │
│    │      │          │        │            │      │        │有，以恐嚇使人│        │
│    │      │          │        │            │      │        │將本人之物交付│        │
│    │      │          │        │            │      │        │，未遂，處有期│        │
│    │      │          │        │            │      │        │徒刑肆月，如易│        │
│    │      │          │        │            │      │        │科罰金，以新臺│        │
│    │      │          │        │            │      │        │幣壹仟元折算壹│        │
│    │      │          │        │            │      │        │日，減為有期徒│        │
│    │      │          │        │            │      │        │刑貳月，如易科│        │
│    │      │          │        │            │      │        │罰金，以新臺幣│        │
│    │      │          │        │            │      │        │壹仟元折算壹日│        │
│    │      │          │        │            │      │        │。扣案如附表二│        │
│    │      │          │        │            │      │        │所示之物，均沒│        │
│    │      │          │        │            │      │        │收。          │        │
├──┼───┼─────┼────┼──────┼───┼────┼───────┼────┤
│29  │寅○○│恐嚇簽注五│96年3月 │無          │未匯款│刑法第34│宙○○共同意圖│見本院卷│
│    │（已和│十車，如果│11日    │            │      │6條第3項│為自己不法之所│編號警│
│    │解）  │沒簽開出，│        │            │      │、第1項 │有，以恐嚇使人│卷彰警刑│
│    │      │將派人收取│        │            │      │恐嚇取財│將本人之物交付│偵三字第│
│    │      │50萬元，致│        │            │      │未遂罪  │，未遂，累犯，│00000000│
│    │      │被害人心生│        │            │      │        │處有期徒刑陸月│82號第8 │
│    │      │畏懼，不敢│        │            │      │        │，減為有期徒刑│頁      │
│    │      │接電話，且│        │            │      │        │月。扣案如附│        │
│    │      │因無力簽注│        │            │      │        │表二所示之物，│        │
│    │      │而未匯款。│        │            │      │        │均沒收。      │        │
│    │      │          │        │            │      │        │巳○○共同意圖│        │
│    │      │          │        │            │      │        │為自己不法之所│        │
│    │      │          │        │            │      │        │有，以恐嚇使人│        │
│    │      │          │        │            │      │        │將本人之物交付│        │
│    │      │          │        │            │      │        │，未遂，處有期│        │
│    │      │          │        │            │      │        │徒刑肆月，如易│        │
│    │      │          │        │            │      │        │科罰金，以新臺│        │
│    │      │          │        │            │      │        │幣壹仟元折算壹│        │
│    │      │          │        │            │      │        │日，減為有期徒│        │
│    │      │          │        │            │      │        │刑貳月，如易科│        │
│    │      │          │        │            │      │        │罰金，以新臺幣│        │
│    │      │          │        │            │      │        │壹仟元折算壹日│        │
│    │      │          │        │            │      │        │。扣案如附表二│        │
│    │      │          │        │            │      │        │所示之物，均沒│        │
│    │      │          │        │            │      │        │收。          │        │
├──┼───┼─────┼────┼──────┼───┼────┼───────┼────┤
│30  │宇○  │恐嚇簽注全│96年3月 │無          │未匯款│刑法第34│宙○○共同意圖│見本院卷│
│    │      │車，如果沒│12日    │            │      │6條第3項│為自己不法之所│編號警│
│    │      │簽開出，將│        │            │      │、第1項 │有，以恐嚇使人│卷彰警刑│
│    │      │派人收取會│        │            │      │恐嚇取財│將本人之物交付│偵三字第│
│    │      │員費50萬元│        │            │      │未遂罪  │，未遂，累犯，│00000000│
│    │      │，並「叫兄│        │            │      │        │處有期徒刑陸月│82號第92│
│    │      │弟去殺你」│        │            │      │        │，減為有期徒刑│頁      │
│    │      │，致被害人│        │            │      │        │月。扣案如附│        │
│    │      │心生畏懼，│        │            │      │        │表二所示之物，│        │
│    │      │不敢接電話│        │            │      │        │均沒收。      │        │
│    │      │，且因無力│        │            │      │        │巳○○共同意圖│        │
│    │      │簽注而未匯│        │            │      │        │為自己不法之所│        │
│    │      │款。      │        │            │      │        │有，以恐嚇使人│        │
│    │      │          │        │            │      │        │將本人之物交付│        │
│    │      │          │        │            │      │        │，未遂，處有期│        │
│    │      │          │        │            │      │        │徒刑肆月，如易│        │
│    │      │          │        │            │      │        │科罰金，以新臺│        │
│    │      │          │        │            │      │        │幣壹仟元折算壹│        │
│    │      │          │        │            │      │        │日，減為有期徒│        │
│    │      │          │        │            │      │        │刑貳月，如易科│        │
│    │      │          │        │            │      │        │罰金，以新臺幣│        │
│    │      │          │        │            │      │        │壹仟元折算壹日│        │
│    │      │          │        │            │      │        │。扣案如附表二│        │
│    │      │          │        │            │      │        │所示之物，均沒│        │
│    │      │          │        │            │      │        │收。          │        │
├──┼───┼─────┼────┼──────┼───┼────┼───────┼────┤
│31  │黃○○│恐嚇簽注二│96年3月 │無          │未匯款│刑法第34│宙○○共同意圖│見本院卷│
│    │（已和│十車，如果│13日    │            │      │6條第3項│為自己不法之所│編號警│
│    │解）  │沒簽開出，│        │            │      │、第1項 │有，以恐嚇使人│卷彰警刑│
│    │      │將派人收取│        │            │      │恐嚇取財│將本人之物交付│偵三字第│
│    │      │56萬元，致│        │            │      │未遂罪  │，未遂，累犯，│00000000│
│    │      │被害人心生│        │            │      │        │處有期徒刑陸月│58號第83│
│    │      │畏懼，然因│        │            │      │        │，減為有期徒刑│頁      │
│    │      │無力簽注而│        │            │      │        │月。扣案如附│        │
│    │      │未匯款。  │        │            │      │        │表二所示之物，│        │
│    │      │          │        │            │      │        │均沒收。      │        │
│    │      │          │        │            │      │        │巳○○共同意圖│        │
│    │      │          │        │            │      │        │為自己不法之所│        │
│    │      │          │        │            │      │        │有，以恐嚇使人│        │
│    │      │          │        │            │      │        │將本人之物交付│        │
│    │      │          │        │            │      │        │，未遂，處有期│        │
│    │      │          │        │            │      │        │徒刑肆月，如易│        │
│    │      │          │        │            │      │        │科罰金，以新臺│        │
│    │      │          │        │            │      │        │幣壹仟元折算壹│        │
│    │      │          │        │            │      │        │日，減為有期徒│        │
│    │      │          │        │            │      │        │刑貳月，如易科│        │
│    │      │          │        │            │      │        │罰金，以新臺幣│        │
│    │      │          │        │            │      │        │壹仟元折算壹日│        │
│    │      │          │        │            │      │        │。扣案如附表二│        │
│    │      │          │        │            │      │        │所示之物，均沒│        │
│    │      │          │        │            │      │        │收。          │        │
├──┼───┼─────┼────┼──────┼───┼────┼───────┼────┤
│32  │Ｔ○○│恐嚇簽注二│96年3月 │無          │未匯款│刑法第34│宙○○共同意圖│見本院卷│
│    │      │十車，如果│13日    │            │      │6條第3項│為自己不法之所│編號警│
│    │      │沒簽開出，│        │            │      │、第1項 │有，以恐嚇使人│卷彰警刑│
│    │      │將派人收取│        │            │      │恐嚇取財│將本人之物交付│偵三字第│
│    │      │25萬元，致│        │            │      │未遂罪  │，未遂，累犯，│00000000│
│    │      │被害人心生│        │            │      │        │處有期徒刑陸月│58號第74│
│    │      │畏懼，簽注│        │            │      │        │，減為有期徒刑│頁      │
│    │      │二十車，損│        │            │      │        │月。扣案如附│        │
│    │      │失11萬多元│        │            │      │        │表二所示之物，│        │
│    │      │，然因未開│        │            │      │        │均沒收。      │        │
│    │      │出故未匯款│        │            │      │        │巳○○共同意圖│        │
│    │      │          │        │            │      │        │為自己不法之所│        │
│    │      │          │        │            │      │        │有，以恐嚇使人│        │
│    │      │          │        │            │      │        │將本人之物交付│        │
│    │      │          │        │            │      │        │，未遂，處有期│        │
│    │      │          │        │            │      │        │徒刑肆月，如易│        │
│    │      │          │        │            │      │        │科罰金，以新臺│        │
│    │      │          │        │            │      │        │幣壹仟元折算壹│        │
│    │      │          │        │            │      │        │日，減為有期徒│        │
│    │      │          │        │            │      │        │刑貳月，如易科│        │
│    │      │          │        │            │      │        │罰金，以新臺幣│        │
│    │      │          │        │            │      │        │壹仟元折算壹日│        │
│    │      │          │        │            │      │        │。扣案如附表二│        │
│    │      │          │        │            │      │        │所示之物，均沒│        │
│    │      │          │        │            │      │        │收。          │        │
├──┼───┼─────┼────┼──────┼───┼────┼───────┼────┤
│33  │林蕭切│恐嚇簽注二│96年3月 │無          │未匯款│刑法第34│宙○○共同意圖│見本院卷│
│    │      │十車，如果│13日    │            │      │6條第3項│為自己不法之所│編號警│
│    │      │沒簽開出，│        │            │      │、第1項 │有，以恐嚇使人│卷彰警刑│
│    │      │將派人收取│        │            │      │恐嚇取財│將本人之物交付│偵三字第│
│    │      │30萬元，致│        │            │      │未遂罪  │，未遂，累犯，│00000000│
│    │      │被害人心生│        │            │      │        │處有期徒刑陸月│82號第37│
│    │      │畏懼，然因│        │            │      │        │，減為有期徒刑│頁      │
│    │      │無力簽注而│        │            │      │        │月。扣案如附│        │
│    │      │未匯款。  │        │            │      │        │表二所示之物，│        │
│    │      │          │        │            │      │        │均沒收。      │        │
│    │      │          │        │            │      │        │巳○○共同意圖│        │
│    │      │          │        │            │      │        │為自己不法之所│        │
│    │      │          │        │            │      │        │有，以恐嚇使人│        │
│    │      │          │        │            │      │        │將本人之物交付│        │
│    │      │          │        │            │      │        │，未遂，處有期│        │
│    │      │          │        │            │      │        │徒刑肆月，如易│        │
│    │      │          │        │            │      │        │科罰金，以新臺│        │
│    │      │          │        │            │      │        │幣壹仟元折算壹│        │
│    │      │          │        │            │      │        │日，減為有期徒│        │
│    │      │          │        │            │      │        │刑貳月，如易科│        │
│    │      │          │        │            │      │        │罰金，以新臺幣│        │
│    │      │          │        │            │      │        │壹仟元折算壹日│        │
│    │      │          │        │            │      │        │有期徒刑貳月。│        │
│    │      │          │        │            │      │        │扣案如附表二所│        │
│    │      │          │        │            │      │        │示之物，均沒收│        │
│    │      │          │        │            │      │        │。            │        │
├──┼───┼─────┼────┼──────┼───┼────┼───────┼────┤
│34  │酉○○│恐嚇簽注二│96年3月 │無          │未匯款│刑法第34│宙○○共同意圖│見本院卷│
│    │（已和│十車，如果│15日    │            │      │6條第3項│為自己不法之所│編號警│
│    │解）  │沒簽開出，│        │            │      │、第1項 │有，以恐嚇使人│卷彰警刑│
│    │      │將派人收取│        │            │      │恐嚇取財│將本人之物交付│偵三字第│
│    │      │金錢，致被│        │            │      │未遂罪  │，未遂，累犯，│00000000│
│    │      │害人心生畏│        │            │      │        │處有期徒刑陸月│58號第50│
│    │      │懼，然因無│        │            │      │        │，減為有期徒刑│頁      │
│    │      │力簽注而未│        │            │      │        │月。扣案如附│        │
│    │      │匯款。    │        │            │      │        │表二所示之物，│        │
│    │      │          │        │            │      │        │均沒收。      │        │
│    │      │          │        │            │      │        │巳○○共同意圖│        │
│    │      │          │        │            │      │        │為自己不法之所│        │
│    │      │          │        │            │      │        │有，以恐嚇使人│        │
│    │      │          │        │            │      │        │將本人之物交付│        │
│    │      │          │        │            │      │        │，未遂，處有期│        │
│    │      │          │        │            │      │        │徒刑肆月，如易│        │
│    │      │          │        │            │      │        │科罰金，以新臺│        │
│    │      │          │        │            │      │        │幣壹仟元折算壹│        │
│    │      │          │        │            │      │        │日，減為有期徒│        │
│    │      │          │        │            │      │        │刑貳月，如易科│        │
│    │      │          │        │            │      │        │罰金，以新臺幣│        │
│    │      │          │        │            │      │        │壹仟元折算壹日│        │
│    │      │          │        │            │      │        │。扣案如附表二│        │
│    │      │          │        │            │      │        │所示之物，均沒│        │
│    │      │          │        │            │      │        │收。          │        │
├──┼───┼─────┼────┼──────┼───┼────┼───────┼────┤
│35  │癸○○│恐嚇簽注二│96年3月 │無          │未匯款│刑法第34│宙○○共同意圖│見本院卷│
│    │（已和│百車，如果│16日    │            │      │6條第3項│為自己不法之所│編號警│
│    │解）  │沒開出，將│        │            │      │、第1項 │有，以恐嚇使人│卷彰警刑│
│    │      │派人收取金│        │            │      │恐嚇取財│將本人之物交付│偵三字第│
│    │      │錢，致被害│        │            │      │未遂罪  │，未遂，累犯，│00000000│
│    │      │人心生畏懼│        │            │      │        │處有期徒刑陸月│94號第11│
│    │      │，然因無力│        │            │      │        │，減為有期徒刑│4頁     │
│    │      │簽注而未匯│        │            │      │        │月。扣案如附│        │
│    │      │款。      │        │            │      │        │表二所示之物，│        │
│    │      │          │        │            │      │        │均沒收。      │        │
│    │      │          │        │            │      │        │巳○○共同意圖│        │
│    │      │          │        │            │      │        │為自己不法之所│        │
│    │      │          │        │            │      │        │有，以恐嚇使人│        │
│    │      │          │        │            │      │        │將本人之物交付│        │
│    │      │          │        │            │      │        │，未遂，處有期│        │
│    │      │          │        │            │      │        │徒刑肆月，如易│        │
│    │      │          │        │            │      │        │科罰金，以新臺│        │
│    │      │          │        │            │      │        │幣壹仟元折算壹│        │
│    │      │          │        │            │      │        │日，減為有期徒│        │
│    │      │          │        │            │      │        │刑貳月，如易科│        │
│    │      │          │        │            │      │        │罰金，以新臺幣│        │
│    │      │          │        │            │      │        │壹仟元折算壹日│        │
│    │      │          │        │            │      │        │。扣案如附表二│        │
│    │      │          │        │            │      │        │所示之物，均沒│        │
│    │      │          │        │            │      │        │收。          │        │
├──┼───┼─────┼────┼──────┼───┼────┼───────┼────┤
│36  │Ｊ○○│恐嚇簽注六│96年3月 │無          │未匯款│刑法第34│宙○○共同意圖│見本院卷│
│    │      │十車，如果│16日    │            │      │6條第3項│為自己不法之所│編號警│
│    │      │沒簽開出，│        │            │      │、第1項 │有，以恐嚇使人│卷彰警刑│
│    │      │將派人收取│        │            │      │恐嚇取財│將本人之物交付│偵三字第│
│    │      │50至70萬元│        │            │      │未遂罪  │，未遂，累犯，│00000000│
│    │      │，致害人心│        │            │      │        │處有期徒刑陸月│82號第46│
│    │      │生畏懼，簽│        │            │      │        │，減為有期徒刑│頁      │
│    │      │注六十車損│        │            │      │        │月。扣案如附│        │
│    │      │失22萬8800│        │            │      │        │表二所示之物，│        │
│    │      │元，然因未│        │            │      │        │均沒收。      │        │
│    │      │開出故未匯│        │            │      │        │巳○○共同意圖│        │
│    │      │款。      │        │            │      │        │為自己不法之所│        │
│    │      │          │        │            │      │        │有，以恐嚇使人│        │
│    │      │          │        │            │      │        │將本人之物交付│        │
│    │      │          │        │            │      │        │，未遂，處有期│        │
│    │      │          │        │            │      │        │徒刑肆月，如易│        │
│    │      │          │        │            │      │        │科罰金，以新臺│        │
│    │      │          │        │            │      │        │幣壹仟元折算壹│        │
│    │      │          │        │            │      │        │日，減為有期徒│        │
│    │      │          │        │            │      │        │刑貳月，如易科│        │
│    │      │          │        │            │      │        │罰金，以新臺幣│        │
│    │      │          │        │            │      │        │壹仟元折算壹日│        │
│    │      │          │        │            │      │        │。扣案如附表二│        │
│    │      │          │        │            │      │        │所示之物，均沒│        │
│    │      │          │        │            │      │        │收。          │        │
├──┼───┼─────┼────┼──────┼───┼────┼───────┼────┤
│37  │Ｇ○○│恐嚇簽注四│96年3月 │無          │未匯款│刑法第34│宙○○共同意圖│見本院卷│
│    │（已和│十車，如果│20日    │            │      │6條第3項│為自己不法之所│編號警│
│    │解）  │沒簽開出，│        │            │      │、第1項 │有，以恐嚇使人│卷彰警刑│
│    │      │將派人收取│        │            │      │恐嚇取財│將本人之物交付│偵三字第│
│    │      │140萬元， │        │            │      │未遂罪  │，未遂，累犯，│00000000│
│    │      │致被人心生│        │            │      │        │處有期徒刑陸月│82號第12│
│    │      │畏懼，不敢│        │            │      │        │，減為有期徒刑│頁      │
│    │      │接電話，且│        │            │      │        │月。扣案如附│        │
│    │      │因無力簽注│        │            │      │        │表二所示之物，│        │
│    │      │而未匯款。│        │            │      │        │均沒收。      │        │
│    │      │          │        │            │      │        │巳○○共同意圖│        │
│    │      │          │        │            │      │        │為自己不法之所│        │
│    │      │          │        │            │      │        │有，以恐嚇使人│        │
│    │      │          │        │            │      │        │將本人之物交付│        │
│    │      │          │        │            │      │        │，未遂，處有期│        │
│    │      │          │        │            │      │        │徒刑肆月，如易│        │
│    │      │          │        │            │      │        │科罰金，以新臺│        │
│    │      │          │        │            │      │        │幣壹仟元折算壹│        │
│    │      │          │        │            │      │        │日，減為有期徒│        │
│    │      │          │        │            │      │        │刑貳月，如易科│        │
│    │      │          │        │            │      │        │罰金，以新臺幣│        │
│    │      │          │        │            │      │        │壹仟元折算壹日│        │
│    │      │          │        │            │      │        │。扣案如附表二│        │
│    │      │          │        │            │      │        │所示之物，均沒│        │
│    │      │          │        │            │      │        │收。          │        │
├──┼───┼─────┼────┼──────┼───┼────┼───────┼────┤
│38  │Ｒ○○│恐嚇簽注全│96年3月 │無          │未匯款│刑法第34│宙○○共同意圖│見本院卷│
│    │      │車，如果沒│20日    │            │      │6條第3項│為自己不法之所│編號警│
│    │      │簽開出，將│        │            │      │、第1項 │有，以恐嚇使人│卷彰警刑│
│    │      │派人收取會│        │            │      │恐嚇取財│將本人之物交付│偵三字第│
│    │      │員費50萬元│        │            │      │未遂罪  │，未遂，累犯，│00000000│
│    │      │，致被害人│        │            │      │        │處有期徒刑陸月│82號第60│
│    │      │心生畏懼，│        │            │      │        │，減為有期徒刑│頁      │
│    │      │不敢接電話│        │            │      │        │月。扣案如附│        │
│    │      │，且因無力│        │            │      │        │表二所示之物，│        │
│    │      │簽注而未匯│        │            │      │        │均沒收。      │        │
│    │      │款。      │        │            │      │        │巳○○共同意圖│        │
│    │      │          │        │            │      │        │為自己不法之所│        │
│    │      │          │        │            │      │        │有，以恐嚇使人│        │
│    │      │          │        │            │      │        │將本人之物交付│        │
│    │      │          │        │            │      │        │，未遂，處有期│        │
│    │      │          │        │            │      │        │徒刑肆月，如易│        │
│    │      │          │        │            │      │        │科罰金，以新臺│        │
│    │      │          │        │            │      │        │幣壹仟元折算壹│        │
│    │      │          │        │            │      │        │日，減為有期徒│        │
│    │      │          │        │            │      │        │刑貳月，如易科│        │
│    │      │          │        │            │      │        │罰金，以新臺幣│        │
│    │      │          │        │            │      │        │壹仟元折算壹日│        │
│    │      │          │        │            │      │        │。扣案如附表二│        │
│    │      │          │        │            │      │        │所示之物，均沒│        │
│    │      │          │        │            │      │        │收。          │        │
├──┼───┼─────┼────┼──────┼───┼────┼───────┼────┤
│39  │戌○○│恐嚇簽注六│96年3月 │無          │未匯款│刑法第34│宙○○共同意圖│見本院卷│
│    │      │十車，如果│21日    │            │      │6條第3項│為自己不法之所│編號警│
│    │      │沒簽開出，│        │            │      │、第1項 │有，以恐嚇使人│卷彰警刑│
│    │      │將派人收取│        │            │      │恐嚇取財│將本人之物交付│偵三字第│
│    │      │金錢，致被│        │            │      │未遂罪  │，未遂，累犯，│00000000│
│    │      │害人心生畏│        │            │      │        │處有期徒刑陸月│94號第11│
│    │      │懼，簽注六│        │            │      │        │，減為有期徒刑│0頁     │
│    │      │十車，損失│        │            │      │        │月。扣案如附│        │
│    │      │28萬8000元│        │            │      │        │表二所示之物，│        │
│    │      │，然因未開│        │            │      │        │均沒收。      │        │
│    │      │出故未匯款│        │            │      │        │巳○○共同意圖│        │
│    │      │。        │        │            │      │        │為自己不法之所│        │
│    │      │          │        │            │      │        │有，以恐嚇使人│        │
│    │      │          │        │            │      │        │將本人之物交付│        │
│    │      │          │        │            │      │        │，未遂，處有期│        │
│    │      │          │        │            │      │        │徒刑肆月，如易│        │
│    │      │          │        │            │      │        │科罰金，以新臺│        │
│    │      │          │        │            │      │        │幣壹仟元折算壹│        │
│    │      │          │        │            │      │        │日，減為有期徒│        │
│    │      │          │        │            │      │        │刑貳月，如易科│        │
│    │      │          │        │            │      │        │罰金，以新臺幣│        │
│    │      │          │        │            │      │        │壹仟元折算壹日│        │
│    │      │          │        │            │      │        │。扣案如附表二│        │
│    │      │          │        │            │      │        │所示之物，均沒│        │
│    │      │          │        │            │      │        │收。          │        │
├──┼───┼─────┼────┼──────┼───┼────┼───────┼────┤
│40  │Ｋ○○│恐嚇簽注五│96年3月 │無          │未匯款│刑法第34│宙○○共同意圖│見本院卷│
│    │      │十車，如果│21日    │            │      │6條第3項│為自己不法之所│編號警│
│    │      │沒簽開出，│        │            │      │、第1項 │有，以恐嚇使人│卷彰警刑│
│    │      │將派人收取│        │            │      │恐嚇取財│將本人之物交付│偵三字第│
│    │      │50萬元，致│        │            │      │未遂罪  │，未遂，累犯，│00000000│
│    │      │被害人心生│        │            │      │        │處有期徒刑陸月│82號第20│
│    │      │畏懼，不敢│        │            │      │        │，減為有期徒刑│頁      │
│    │      │接電話，且│        │            │      │        │月。扣案如附│        │
│    │      │因無力簽注│        │            │      │        │表二所示之物，│        │
│    │      │而未匯款。│        │            │      │        │均沒收。      │        │
│    │      │          │        │            │      │        │巳○○共同意圖│        │
│    │      │          │        │            │      │        │為自己不法之所│        │
│    │      │          │        │            │      │        │有，以恐嚇使人│        │
│    │      │          │        │            │      │        │將本人之物交付│        │
│    │      │          │        │            │      │        │，未遂，處有期│        │
│    │      │          │        │            │      │        │徒刑肆月，如易│        │
│    │      │          │        │            │      │        │科罰金，以新臺│        │
│    │      │          │        │            │      │        │幣壹仟元折算壹│        │
│    │      │          │        │            │      │        │日，減為有期徒│        │
│    │      │          │        │            │      │        │刑貳月，如易科│        │
│    │      │          │        │            │      │        │罰金，以新臺幣│        │
│    │      │          │        │            │      │        │壹仟元折算壹日│        │
│    │      │          │        │            │      │        │。扣案如附表二│        │
│    │      │          │        │            │      │        │所示之物，均沒│        │
│    │      │          │        │            │      │        │收。          │        │
├──┼───┼─────┼────┼──────┼───┼────┼───────┼────┤
│41  │Ｉ○○│恐嚇簽注四│96年3月 │行為人未給予│未匯款│刑法第34│宙○○共同意圖│見本院卷│
│    │（已和│十車，如果│22日    │帳號        │      │6條第3項│為自己不法之所│編號警│
│    │解）  │沒簽開出，│        │            │      │、第1項 │有，以恐嚇使人│卷彰警刑│
│    │      │將派人收取│        │            │      │恐嚇取財│將本人之物交付│偵三字第│
│    │      │30萬元，致│        │            │      │未遂罪  │，未遂，累犯，│00000000│
│    │      │被害人心生│        │            │      │        │處有期徒刑陸月│94號第92│
│    │      │畏懼，將住│        │            │      │        │，減為有期徒刑│頁      │
│    │      │處電話更換│        │            │      │        │月。扣案如附│        │
│    │      │，且因無力│        │            │      │        │表二所示之物，│        │
│    │      │簽注而未匯│        │            │      │        │均沒收。      │        │
│    │      │款。      │        │            │      │        │巳○○共同意圖│        │
│    │      │          │        │            │      │        │為自己不法之所│        │
│    │      │          │        │            │      │        │有，以恐嚇使人│        │
│    │      │          │        │            │      │        │將本人之物交付│        │
│    │      │          │        │            │      │        │，未遂，處有期│        │
│    │      │          │        │            │      │        │徒刑肆月，如易│        │
│    │      │          │        │            │      │        │科罰金，以新臺│        │
│    │      │          │        │            │      │        │幣壹仟元折算壹│        │
│    │      │          │        │            │      │        │日，減為有期徒│        │
│    │      │          │        │            │      │        │刑貳月，如易科│        │
│    │      │          │        │            │      │        │罰金，以新臺幣│        │
│    │      │          │        │            │      │        │壹仟元折算壹日│        │
│    │      │          │        │            │      │        │。扣案如附表二│        │
│    │      │          │        │            │      │        │所示之物，均沒│        │
│    │      │          │        │            │      │        │收。          │        │
├──┼───┼─────┼────┼──────┼───┼────┼───────┼────┤
│42  │Ｃ○○│恐嚇簽注二│96年3月 │無          │未匯款│刑法第34│宙○○共同意圖│見本院卷│
│    │（已和│十車，如果│24日    │            │      │6條第3項│為自己不法之所│編號警│
│    │解）  │沒簽開出，│        │            │      │、第1項 │有，以恐嚇使人│卷彰警刑│
│    │      │將派人收取│        │            │      │恐嚇取財│將本人之物交付│偵三字第│
│    │      │20萬元，致│        │            │      │未遂罪  │，未遂，累犯，│00000000│
│    │      │被害人心生│        │            │      │        │處有期徒刑陸月│58號第61│
│    │      │畏懼，簽注│        │            │      │        │，減為有期徒刑│頁      │
│    │      │20車，損失│        │            │      │        │月。扣案如附│        │
│    │      │7萬680 0元│        │            │      │        │表二所示之物，│        │
│    │      │，然因未開│        │            │      │        │均沒收。      │        │
│    │      │出故未匯款│        │            │      │        │巳○○共同意圖│        │
│    │      │。        │        │            │      │        │為自己不法之所│        │
│    │      │          │        │            │      │        │有，以恐嚇使人│        │
│    │      │          │        │            │      │        │將本人之物交付│        │
│    │      │          │        │            │      │        │，未遂，處有期│        │
│    │      │          │        │            │      │        │徒刑肆月，如易│        │
│    │      │          │        │            │      │        │科罰金，以新臺│        │
│    │      │          │        │            │      │        │幣壹仟元折算壹│        │
│    │      │          │        │            │      │        │日，減為有期徒│        │
│    │      │          │        │            │      │        │刑貳月，如易科│        │
│    │      │          │        │            │      │        │罰金，以新臺幣│        │
│    │      │          │        │            │      │        │壹仟元折算壹日│        │
│    │      │          │        │            │      │        │。扣案如附表二│        │
│    │      │          │        │            │      │        │所示之物，均沒│        │
│    │      │          │        │            │      │        │收。          │        │
├──┼───┼─────┼────┼──────┼───┼────┼───────┼────┤
│43  │午○○│恐嚇簽注四│96年3月 │無          │未匯款│刑法第34│宙○○共同意圖│見本院卷│
│    │      │十車，如果│26日    │            │      │6條第3項│為自己不法之所│編號警│
│    │      │沒簽開出，│        │            │      │、第1項 │有，以恐嚇使人│卷彰警刑│
│    │      │將派人收取│        │            │      │恐嚇取財│將本人之物交付│偵三字第│
│    │      │50萬元，致│        │            │      │未遂罪  │，未遂，累犯，│00000000│
│    │      │被害人心生│        │            │      │        │處有期徒刑陸月│82號第24│
│    │      │畏懼，不敢│        │            │      │        │，減為有期徒刑│頁      │
│    │      │接電話，且│        │            │      │        │月。扣案如附│        │
│    │      │因無力簽注│        │            │      │        │表二所示之物，│        │
│    │      │而未匯款。│        │            │      │        │均沒收。      │        │
│    │      │          │        │            │      │        │巳○○共同意圖│        │
│    │      │          │        │            │      │        │為自己不法之所│        │
│    │      │          │        │            │      │        │有，以恐嚇使人│        │
│    │      │          │        │            │      │        │將本人之物交付│        │
│    │      │          │        │            │      │        │，未遂，處有期│        │
│    │      │          │        │            │      │        │徒刑肆月，如易│        │
│    │      │          │        │            │      │        │科罰金，以新臺│        │
│    │      │          │        │            │      │        │幣壹仟元折算壹│        │
│    │      │          │        │            │      │        │日，減為有期徒│        │
│    │      │          │        │            │      │        │刑貳月，如易科│        │
│    │      │          │        │            │      │        │罰金，以新臺幣│        │
│    │      │          │        │            │      │        │壹仟元折算壹日│        │
│    │      │          │        │            │      │        │。扣案如附表二│        │
│    │      │          │        │            │      │        │所示之物，均沒│        │
│    │      │          │        │            │      │        │收。          │        │
├──┼───┼─────┼────┼──────┼───┼────┼───────┼────┤
│44  │盧吳金│恐嚇簽注十│96年3 │無          │未匯款│刑法第34│宙○○共同意圖│見本院卷│
│    │美（已│六車，如果│  月27日│            │      │6條第3項│為自己不法之所│編號警│
│    │和解）│沒簽開出，│        │            │      │、第1項 │有，以恐嚇使人│卷彰警刑│
│    │      │將派人收取│96年3 │            │      │恐嚇取財│將本人之物交付│偵三字第│
│    │      │20萬元，致│  月29日│            │      │未遂罪  │，未遂，累犯，│00000000│
│    │      │被害人心生│        │            │      │        │處有期徒刑陸月│58號第57│
│    │      │畏懼，先後│        │            │      │        │，減為有期徒刑│頁      │
│    │      │簽注二次，│        │            │      │        │月。扣案如附│        │
│    │      │共三十二車│        │            │      │        │表二所示之物，│        │
│    │      │，損失13萬│        │            │      │        │均沒收。      │        │
│    │      │560元，然 │        │            │      │        │巳○○共同意圖│        │
│    │      │因未開出，│        │            │      │        │為自己不法之所│        │
│    │      │故未匯款。│        │            │      │        │有，以恐嚇使人│        │
│    │      │          │        │            │      │        │將本人之物交付│        │
│    │      │          │        │            │      │        │，未遂，處有期│        │
│    │      │          │        │            │      │        │徒刑肆月，如易│        │
│    │      │          │        │            │      │        │科罰金，以新臺│        │
│    │      │          │        │            │      │        │幣壹仟元折算壹│        │
│    │      │          │        │            │      │        │日，減為有期徒│        │
│    │      │          │        │            │      │        │刑貳月，如易科│        │
│    │      │          │        │            │      │        │罰金，以新臺幣│        │
│    │      │          │        │            │      │        │壹仟元折算壹日│        │
│    │      │          │        │            │      │        │。扣案如附表二│        │
│    │      │          │        │            │      │        │所示之物，均沒│        │
│    │      │          │        │            │      │        │收。          │        │
├──┼───┼─────┼────┼──────┼───┼────┼───────┼────┤
│45  │丙○○│恐嚇簽注三│96年3月 │無          │未匯款│刑法第34│宙○○共同意圖│見本院卷│
│    │（已和│十車，如果│29日    │            │      │6條第3項│為自己不法之所│編號警│
│    │解）  │沒簽開出，│        │            │      │、第1項 │有，以恐嚇使人│卷彰警刑│
│    │      │將派人收取│        │            │      │恐嚇取財│將本人之物交付│偵三字第│
│    │      │數十萬元，│        │            │      │未遂罪  │，未遂，累犯，│00000000│
│    │      │致被害人心│        │            │      │        │處有期徒刑陸月│82號第16│
│    │      │生畏懼，簽│        │            │      │        │，減為有期徒刑│頁      │
│    │      │注三十車，│        │            │      │        │月。扣案如附│        │
│    │      │損失11萬55│        │            │      │        │表二所示之物，│        │
│    │      │00元，然因│        │            │      │        │均沒收。      │        │
│    │      │未開出故未│        │            │      │        │巳○○共同意圖│        │
│    │      │匯款。    │        │            │      │        │為自己不法之所│        │
│    │      │          │        │            │      │        │有，以恐嚇使人│        │
│    │      │          │        │            │      │        │將本人之物交付│        │
│    │      │          │        │            │      │        │，未遂，處有期│        │
│    │      │          │        │            │      │        │徒刑肆月，如易│        │
│    │      │          │        │            │      │        │科罰金，以新臺│        │
│    │      │          │        │            │      │        │幣壹仟元折算壹│        │
│    │      │          │        │            │      │        │日，減為有期徒│        │
│    │      │          │        │            │      │        │刑貳月，如易科│        │
│    │      │          │        │            │      │        │罰金，以新臺幣│        │
│    │      │          │        │            │      │        │壹仟元折算壹日│        │
│    │      │          │        │            │      │        │。扣案如附表二│        │
│    │      │          │        │            │      │        │所示之物，均沒│        │
│    │      │          │        │            │      │        │收。          │        │
├──┼───┼─────┼────┼──────┼───┼────┼───────┼────┤
│46  │Ｂ○○│恐嚇簽注六│96年4月5│無          │未匯款│刑法第34│宙○○共同意圖│見本院卷│
│    │      │十車，如果│日      │            │      │6條第3項│為自己不法之所│編號警│
│    │      │沒簽開出，│        │            │      │、第1項 │有，以恐嚇使人│卷彰警刑│
│    │      │將派人收取│        │            │      │恐嚇取財│將本人之物交付│偵三字第│
│    │      │50萬元，致│        │            │      │未遂罪  │，未遂，累犯，│00000000│
│    │      │被害人心生│        │            │      │        │處有期徒刑陸月│94號第10│
│    │      │畏懼，然因│        │            │      │        │，減為有期徒刑│2頁     │
│    │      │無力簽注而│        │            │      │        │月。扣案如附│        │
│    │      │未匯款。  │        │            │      │        │表二所示之物，│        │
│    │      │          │        │            │      │        │均沒收。      │        │
│    │      │          │        │            │      │        │巳○○共同意圖│        │
│    │      │          │        │            │      │        │為自己不法之所│        │
│    │      │          │        │            │      │        │有，以恐嚇使人│        │
│    │      │          │        │            │      │        │將本人之物交付│        │
│    │      │          │        │            │      │        │，未遂，處有期│        │
│    │      │          │        │            │      │        │徒刑肆月，如易│        │
│    │      │          │        │            │      │        │科罰金，以新臺│        │
│    │      │          │        │            │      │        │幣壹仟元折算壹│        │
│    │      │          │        │            │      │        │日，減為有期徒│        │
│    │      │          │        │            │      │        │刑貳月，如易科│        │
│    │      │          │        │            │      │        │罰金，以新臺幣│        │
│    │      │          │        │            │      │        │壹仟元折算壹日│        │
│    │      │          │        │            │      │        │。扣案如附表二│        │
│    │      │          │        │            │      │        │所示之物，均沒│        │
│    │      │          │        │            │      │        │收。          │        │
├──┼───┼─────┼────┼──────┼───┼────┼───────┼────┤
│47  │子○○│恐嚇簽注全│96年5月 │無          │未匯款│刑法第34│宙○○共同意圖│見本院卷│
│    │      │車，如果沒│22日    │            │      │6條第3項│為自己不法之所│編號警│
│    │      │簽開出，將│        │            │      │、第1項 │有，以恐嚇使人│卷彰警刑│
│    │      │派人收取50│        │            │      │恐嚇取財│將本人之物交付│偵三字第│
│    │      │至70萬元，│        │            │      │未遂罪  │，未遂，累犯，│00000000│
│    │      │致害人心生│        │            │      │        │處有期徒刑伍月│82號第67│
│    │      │畏懼，不敢│        │            │      │        │。扣案如附表二│頁      │
│    │      │接電話，且│        │            │      │        │所示之物，均沒│        │
│    │      │因無力簽注│        │            │      │        │收。          │        │
│    │      │而未匯款。│        │            │      │        │巳○○共同意圖│        │
│    │      │          │        │            │      │        │為自己不法之所│        │
│    │      │          │        │            │      │        │有，以恐嚇使人│        │
│    │      │          │        │            │      │        │將本人之物交付│        │
│    │      │          │        │            │      │        │，未遂，處有期│        │
│    │      │          │        │            │      │        │徒刑肆月，如易│        │
│    │      │          │        │            │      │        │科罰金，以新臺│        │
│    │      │          │        │            │      │        │幣壹仟元折算壹│        │
│    │      │          │        │            │      │        │日。扣案如附表│        │
│    │      │          │        │            │      │        │二所示之物，均│        │
│    │      │          │        │            │      │        │沒收。        │        │
├──┼───┼─────┼────┼──────┼───┼────┼───────┼────┤
│48  │己○○│恐嚇簽注四│96年5月 │無          │未匯款│刑法第34│宙○○共同意圖│見本院卷│
│    │      │十車，如果│22日    │            │      │6條第3項│為自己不法之所│編號警│
│    │      │沒簽開出，│        │            │      │、第1項 │有，以恐嚇使人│卷彰警刑│
│    │      │將派人收取│        │            │      │恐嚇取財│將本人之物交付│偵三字第│
│    │      │會員費數十│        │            │      │未遂罪  │，未遂，累犯，│00000000│
│    │      │萬元，致被│        │            │      │        │處有期徒刑伍月│82號第72│
│    │      │害人心生畏│        │            │      │        │。扣案如附表二│頁      │
│    │      │懼簽注，損│        │            │      │        │所示之物，均沒│        │
│    │      │失1萬5360 │        │            │      │        │收。          │        │
│    │      │元，然因未│        │            │      │        │巳○○共同意圖│        │
│    │      │開出，故未│        │            │      │        │為自己不法之所│        │
│    │      │匯款。    │        │            │      │        │有，以恐嚇使人│        │
│    │      │          │        │            │      │        │將本人之物交付│        │
│    │      │          │        │            │      │        │，未遂，處有期│        │
│    │      │          │        │            │      │        │徒刑肆月，如易│        │
│    │      │          │        │            │      │        │科罰金，以新臺│        │
│    │      │          │        │            │      │        │幣壹仟元折算壹│        │
│    │      │          │        │            │      │        │日。扣案如附表│        │
│    │      │          │        │            │      │        │二所示之物，均│        │
│    │      │          │        │            │      │        │沒收。        │        │
├──┼───┼─────┼────┼──────┼───┼────┼───────┼────┤
│49  │未○○│恐嚇簽注十│96年5月 │無          │未匯款│刑法第34│宙○○共同意圖│見本院卷│
│    │（已和│車，如果沒│29日    │            │      │6條第3項│為自己不法之所│編號警│
│    │解）  │簽開出，將│        │            │      │、第1項 │有，以恐嚇使人│卷彰警刑│
│    │      │派人收取50│        │            │      │恐嚇取財│將本人之物交付│偵三字第│
│    │      │萬元，致被│        │            │      │未遂罪  │，未遂，累犯，│00000000│
│    │      │害人心生畏│        │            │      │        │處有期徒刑伍月│58號第70│
│    │      │懼，簽注10│        │            │      │        │。扣案如附表二│頁      │
│    │      │車，損失4 │        │            │      │        │所示之物，均沒│        │
│    │      │萬元，然因│        │            │      │        │收。          │        │
│    │      │未開出，故│        │            │      │        │巳○○共同意圖│        │
│    │      │未匯款。  │        │            │      │        │為自己不法之所│        │
│    │      │          │        │            │      │        │有，以恐嚇使人│        │
│    │      │          │        │            │      │        │將本人之物交付│        │
│    │      │          │        │            │      │        │，未遂，處有期│        │
│    │      │          │        │            │      │        │徒刑肆月，如易│        │
│    │      │          │        │            │      │        │科罰金，以新臺│        │
│    │      │          │        │            │      │        │幣壹仟元折算壹│        │
│    │      │          │        │            │      │        │日。扣案如附表│        │
│    │      │          │        │            │      │        │二所示之物，均│        │
│    │      │          │        │            │      │        │沒收。        │        │
└──┴───┴─────┴────┴──────┴───┴────┴───────┴────┘
〈附表二〉：
┌─┬──────────────────────────┬────┬────┐
│編│                                                    │        │        │
│號│              扣 案 物 品 名 稱                     │ 數  量 │ 備  註 │
├─┼──────────────────────────┼────┼────┤
│1 │IBM筆記型電腦                                       │二臺    │        │
├─┼──────────────────────────┼────┼────┤
│2 │NOKIA行動電話二支                                   │二支（含│        │
│  │                                                    │SIM卡六 │        │
│  │                                                    │張）    │        │
├─┼──────────────────────────┼────┼────┤
│3 │黃美華名義之臺灣銀行楠梓分行帳號000000000000號帳戶存│一本、一│        │
│  │摺及提款卡                                          │枚      │        │
├─┼──────────────────────────┼────┼────┤
│4 │李莉華名義之合作金庫南高雄分行帳號000000000000號帳戶│一本、一│        │
│  │存摺及提款卡                                        │枚      │        │
├─┼──────────────────────────┼────┼────┤
│5 │邱秀燕名義之國泰世華商業銀行南高雄分行存摺及提款卡  │一本、一│        │
│  │                                                    │枚      │        │
├─┼──────────────────────────┼────┼────┤
│6 │記帳本                                              │一本    │        │
├─┼──────────────────────────┼────┼────┤
│7 │傳真機                                              │一臺    │        │
├─┼──────────────────────────┼────┼────┤
│8 │郵局存摺                                            │一本    │        │
├─┼──────────────────────────┼────┼────┤
│9 │大來廣告                                            │三十五張│        │
├─┼──────────────────────────┼────┼────┤
│10│刊登廣告記帳單                                      │一疊    │        │
├─┼──────────────────────────┼────┼────┤
│11│門號0000-000000號行動電話                           │一支（含│        │
│  │                                                    │SIM卡） │        │
├─┼──────────────────────────┼────┼────┤
│12│電腦主機                                            │二臺    │        │
├─┼──────────────────────────┼────┼────┤
│13│廣告排版稿紙                                        │一疊    │        │
├─┼──────────────────────────┼────┼────┤
│14│廣告排版成品                                        │一疊    │        │
├─┼──────────────────────────┼────┼────┤
│15│大來廣告單                                          │一疊    │        │
├─┼──────────────────────────┼────┼────┤
│16│少年中國晨報                                        │一疊    │        │
└─┴──────────────────────────┴────┴────┘


司法院資訊處製作；財團法人民間司法改革基金會備份。
